-paradigm: unchangeable
 -flex: .
  gramm: 
 -flex: .л
  gramm: LEX:лэ:PART;trans_ru=же/уж/-ка
  regex-prev: .*[аеёийоөуүэюя][.<>]*$
 -flex: .г
  gramm: LEX:гү:PART;trans_ru=ли
  regex-prev: .*[аеёийоөуүэюя][.<>]*$
 -flex: .б
  gramm: LEX:бэ:PART;trans_ru=вопросительная частица
  regex-prev: .*[аеёийоөуүэюя][.<>]*$
 -flex: .шье<.>
  gramm: LEX:шье:PART;trans_ru=хотя/и... и
  paradigm: unchangeable-final

-paradigm: unchangeable-final
 -flex: .
  gramm: 
 -flex: .л
  gramm: LEX:лэ:PART;trans_ru=же/уж/-ка
  regex-prev: .*[аеёийоөуүэюя][.<>]*$
 -flex: .г
  gramm: LEX:гү:PART;trans_ru=ли
  regex-prev: .*[аеёийоөуүэюя][.<>]*$
 -flex: .б
  gramm: LEX:бэ:PART;trans_ru=вопросительная частица
  regex-prev: .*[аеёийоөуүэюя][.<>]*$

-paradigm: V-pers
 -flex: .<.>
  gramm: 3,sg
 -flex: .д<.>
  gramm: 3,pl
 -flex: .б<.>//.м<.>
  gramm: 1,sg
 -flex: .бди<.>
  gramm: 1,pl
 -flex: .ш<.>
  gramm: 2,sg
 -flex: .т<.>
  gramm: 2,pl
 paradigm: unchangeable

-paradigm: V-pers-neg
 -flex: .<.>
  gramm: 
 -flex: .гүй<.>
  gramm: neg
 paradigm: V-pers

-paradigm: pers-ptcp
 -flex: .<.>
  gramm: 3,sg
 -flex: .нь<.>
  gramm: 3,pl
 -flex: .б<.>//.м<.>
  gramm: 1,sg
 -flex: .бди<.>//.мди<.>
  gramm: 1,pl
 -flex: .ш<.>//.шни<.>
  gramm: 2,sg
 -flex: .т<.>//.тнай<.>
  gramm: 2,pl
 paradigm: unchangeable

-paradigm: short-back
 -flex: <0>.я//<0>.ябди
  gramm: juss,1,pl
 -flex: <0>.һуу//<0>.һууб
  gramm: propos,1,sg
 -flex: <0>.һуу//<0>.һуубди
  gramm: propos,1,pl
 -flex: <1>.уужаб//<1>.уужам
  gramm: assert,1,sg
 -flex: <1>.уужабди//<1>.уужамди
  gramm: assert,1,pl
 -flex: <0>.
  gramm: imper,2,sg 
 -flex: <0>.гты
  gramm: imper,2,pl 
 -flex: <1>.аарай//<1>.аарайш
  gramm: imper2,2,sg
 -flex: <1>.аарайт
  gramm: imper2,2,pl
 -flex: <1>.ыш
  gramm: rog,2,sg
 -flex: <1>.ыт
  gramm: rog,2,pl
 -flex: <0>.г
  gramm: juss,3
 -flex: <1>.уужа//<1>.уужан
  gramm: permiss,3,sg
 -flex: <0>.һайб
  gramm: opt,1,sg
 -flex: <0>.һайбди
  gramm: opt,1,pl
 -flex: <0>.һайш
  gramm: opt,2,sg
 -flex: <0>.һайт
  gramm: opt,2,pl
 -flex: <0>.һай
  gramm: opt,3
 -flex: <0>.на<.>
  gramm: prs
  paradigm: V-pers-neg
 -flex: <0>.ба<.>
  gramm: pst
  paradigm: V-pers-neg
 -flex: <0>.лай<.>
  gramm: pst2
  paradigm: V-pers-neg
 -flex: <1>.аа
  gramm: ptcp,nonpast,3
 -flex: <1>.ааб//<1>.ааби
  gramm: ptcp,nonpast,1,sg
 -flex: <1>.аабди
  gramm: ptcp,nonpast,1,pl
 -flex: <1>.ааш
  gramm: ptcp,nonpast,2,sg
 -flex: <1>.аат
  gramm: ptcp,nonpast,2,pl
 -flex: <0>.һан
  gramm: ptcp,pst,3
 -flex: <0>.һанби
  gramm: ptcp,pst,1,sg
 -flex: <0>.һанбди
  gramm: ptcp,pst,1,pl
 -flex: <0>.һанши
  gramm: ptcp,pst,2,sg
 -flex: <0>.һанта
  gramm: ptcp,pst,2,pl
 -flex: <0>.нхай
  gramm: ptcp,pst3,3,sg
 -flex: <0>.нхайнь
  gramm: ptcp,pst3,3,pl
 -flex: <0>.нхайби
  gramm: ptcp,pst3,1,sg
 -flex: <0>.нхайбди
  gramm: ptcp,pst3,1,pl
 -flex: <0>.нхайш
  gramm: ptcp,pst3,2,sg
 -flex: <0>.нхайт
  gramm: ptcp,pst3,2,pl
 -flex: <0>.ха<.>
  gramm: ptcp,fut
  paradigm: N-back-case-ptcp-vowel
 -flex: <0>.х<.>
  gramm: ptcp,fut
  paradigm: N-back-case-ptcp-cons
 -flex: <1>.ааша
  gramm: ptcp,const,3,sg
 -flex: <1>.аашань
  gramm: ptcp,const,3,pl
 -flex: <1>.аашаб//<1>.аашам
  gramm: ptcp,const,1,sg
 -flex: <1>.аашабди//<1>.аашамди
  gramm: ptcp,const,1,pl
 -flex: <1>.аашаш//<1>.аашашни
  gramm: ptcp,const,2,sg
 -flex: <1>.аашат//<1>.аашатнай
  gramm: ptcp,const,2,pl
 -flex: <0>.даг
  gramm: ptcp,iter,3,sg
 -flex: <0>.дагнь
  gramm: ptcp,iter,3,pl
 -flex: <0>.дагмни
  gramm: ptcp,iter,1,sg
 -flex: <0>.дагбди
  gramm: ptcp,iter,1,pl
 -flex: <0>.дагшни
  gramm: ptcp,iter,2,sg
 -flex: <0>.дагтнай
  gramm: ptcp,iter,2,pl
 -flex: <0>.гша
  gramm: ptcp,semel,3,sg
 -flex: <0>.гшань
  gramm: ptcp,semel,3,pl
 -flex: <0>.гшаб
  gramm: ptcp,semel,1,sg
 -flex: <0>.гшабди
  gramm: ptcp,semel,1,pl
 -flex: <0>.гшаш
  gramm: ptcp,semel,2,sg
 -flex: <0>.гшат
  gramm: ptcp,semel,2,pl
 -flex: <0>.маар
  gramm: ptcp,poss,3,sg
 -flex: <0>.маарнь
  gramm: ptcp,poss,3,pl
 -flex: <0>.маармни
  gramm: ptcp,poss,1,sg
 -flex: <0>.маармнай
  gramm: ptcp,poss,1,pl
 -flex: <0>.мааршни
  gramm: ptcp,poss,2,sg
 -flex: <0>.маартнай
  gramm: ptcp,poss,2,pl
 -flex: <1>.аатай
  gramm: ptcp,pass,3,sg
 -flex: <1>.аатайнь
  gramm: ptcp,pass,3,pl
 -flex: <1>.аатайб
  gramm: ptcp,pass,1,sg
 -flex: <1>.аатайбди
  gramm: ptcp,pass,1,pl
 -flex: <1>.аатайш
  gramm: ptcp,pass,2,sg
 -flex: <1>.аатайт
  gramm: ptcp,pass,2,pl
 -flex: <0>.жа
  gramm: conv,simult1
 -flex: <0>.ад
  gramm: conv,anterior
 -flex: <0>.н
  gramm: conv,circumst
 -flex: <0>.бал
  gramm: conv,cond
 -flex: <0>.тар
  gramm: conv,limit
 -flex: <0>.һаар
  gramm: conv,period
 -flex: <0>.мсаар
  gramm: conv,consec1
 -flex: <0>.халаар
  gramm: conv,consec2
 -flex: <0>.нхаар
  gramm: conv,prevent
 -flex: <0>.нга
  gramm: conv,simult2
 -flex: <0>.мгааша
  gramm: conv,mode
 -flex: <0>.хаяа
  gramm: conv,purp
 -flex: <0>.хыса
  gramm: conv,degree





-paradigm: short-back-lab
 -flex: <0>.ё//<0>.ёбди
  gramm: juss,1,pl
 -flex: <0>.һуу//<0>.һууб
  gramm: propos,1,sg
 -flex: <0>.һуу//<0>.һуубди
  gramm: propos,1,pl
 -flex: <1>.уужаб//<1>.уужам
  gramm: assert,1,sg
 -flex: <1>.уужабди//<1>.уужамди
  gramm: assert,1,pl
 -flex: <0>.
  gramm: imper,2,sg 
 -flex: <0>.гты
  gramm: imper,2,pl 
 -flex: <1>.оорой//<1>.ооройш
  gramm: imper2,2,sg
 -flex: <1>.ооройт
  gramm: imper2,2,pl
 -flex: <1>.ыш
  gramm: rog,2,sg
 -flex: <1>.ыт
  gramm: rog,2,pl
 -flex: <0>.г
  gramm: juss,3
 -flex: <1>.уужа//<1>.уужан
  gramm: permiss,3,sg
 -flex: <0>.һойб
  gramm: opt,1,sg
 -flex: <0>.һойбди
  gramm: opt,1,pl
 -flex: <0>.һойш
  gramm: opt,2,sg
 -flex: <0>.һойт
  gramm: opt,2,pl
 -flex: <0>.һой
  gramm: opt,3
 -flex: <0>.но<.>
  gramm: prs
  paradigm: V-pers-neg
 -flex: <0>.бо<.>
  gramm: pst
  paradigm: V-pers-neg
 -flex: <0>.лой<.>
  gramm: pst2
  paradigm: V-pers-neg
 -flex: <1>.оо
  gramm: ptcp,nonpast,3
 -flex: <1>.ооб//<1>.ооби
  gramm: ptcp,nonpast,1,sg
 -flex: <1>.ообди
  gramm: ptcp,nonpast,1,pl
 -flex: <1>.оош
  gramm: ptcp,nonpast,2,sg
 -flex: <1>.оот
  gramm: ptcp,nonpast,2,pl
 -flex: <0>.һон
  gramm: ptcp,pst,3
 -flex: <0>.һонби
  gramm: ptcp,pst,1,sg
 -flex: <0>.һонбди
  gramm: ptcp,pst,1,pl
 -flex: <0>.һонши
  gramm: ptcp,pst,2,sg
 -flex: <0>.һонта
  gramm: ptcp,pst,2,pl
 -flex: <0>.нхой
  gramm: ptcp,pst3,3,sg
 -flex: <0>.нхойнь
  gramm: ptcp,pst3,3,pl
 -flex: <0>.нхойби
  gramm: ptcp,pst3,1,sg
 -flex: <0>.нхойбди
  gramm: ptcp,pst3,1,pl
 -flex: <0>.нхойш
  gramm: ptcp,pst3,2,sg
 -flex: <0>.нхойт
  gramm: ptcp,pst3,2,pl
 -flex: <0>.хо<.>
  gramm: ptcp,fut
  paradigm: N-back-lab-case-ptcp-vowel
 -flex: <0>.х<.>
  gramm: ptcp,fut
  paradigm: N-back-lab-case-ptcp-cons
 -flex: <1>.оошо
  gramm: ptcp,const,3,sg
 -flex: <1>.оошонь
  gramm: ptcp,const,3,pl
 -flex: <1>.оошоб//<1>.оошом
  gramm: ptcp,const,1,sg
 -flex: <1>.оошобди//<1>.оошомди
  gramm: ptcp,const,1,pl
 -flex: <1>.оошош//<1>.оошошни
  gramm: ptcp,const,2,sg
 -flex: <1>.оошот//<1>.оошотнай
  gramm: ptcp,const,2,pl
 -flex: <0>.дог
  gramm: ptcp,iter,3,sg
 -flex: <0>.догнь
  gramm: ptcp,iter,3,pl
 -flex: <0>.догмни
  gramm: ptcp,iter,1,sg
 -flex: <0>.догбди
  gramm: ptcp,iter,1,pl
 -flex: <0>.догшни
  gramm: ptcp,iter,2,sg
 -flex: <0>.догтнай
  gramm: ptcp,iter,2,pl
 -flex: <0>.гшо
  gramm: ptcp,semel,3,sg
 -flex: <0>.гшонь
  gramm: ptcp,semel,3,pl
 -flex: <0>.гшоб
  gramm: ptcp,semel,1,sg
 -flex: <0>.гшобди
  gramm: ptcp,semel,1,pl
 -flex: <0>.гшош
  gramm: ptcp,semel,2,sg
 -flex: <0>.гшот
  gramm: ptcp,semel,2,pl
 -flex: <0>.моор
  gramm: ptcp,poss,3,sg
 -flex: <0>.моорнь
  gramm: ptcp,poss,3,pl
 -flex: <0>.моормни
  gramm: ptcp,poss,1,sg
 -flex: <0>.моормнай
  gramm: ptcp,poss,1,pl
 -flex: <0>.мооршни
  gramm: ptcp,poss,2,sg
 -flex: <0>.моортнай
  gramm: ptcp,poss,2,pl
 -flex: <1>.оотой
  gramm: ptcp,pass,3,sg
 -flex: <1>.оотойнь
  gramm: ptcp,pass,3,pl
 -flex: <1>.оотойб
  gramm: ptcp,pass,1,sg
 -flex: <1>.оотойбди
  gramm: ptcp,pass,1,pl
 -flex: <1>.оотойш
  gramm: ptcp,pass,2,sg
 -flex: <1>.оотойт
  gramm: ptcp,pass,2,pl
 -flex: <0>.жо
  gramm: conv,simult1
 -flex: <0>.од
  gramm: conv,anterior
 -flex: <0>.н
  gramm: conv,circumst
 -flex: <0>.бол
  gramm: conv,cond
 -flex: <0>.тор
  gramm: conv,limit
 -flex: <0>.һоор
  gramm: conv,period
 -flex: <0>.мсоор
  gramm: conv,consec1
 -flex: <0>.холоор
  gramm: conv,consec2
 -flex: <0>.нхаар
  gramm: conv,prevent
 -flex: <0>.нго
  gramm: conv,simult2
 -flex: <0>.мгоошо
  gramm: conv,mode
 -flex: <0>.хоёо
  gramm: conv,purp
 -flex: <0>.хысо
  gramm: conv,degree





-paradigm: short-front
 -flex: <0>.е//<0>.ебди
  gramm: juss,1,pl
 -flex: <0>.һүү//<0>.һүүб
  gramm: propos,1,sg
 -flex: <0>.һүү//<0>.һүүбди
  gramm: propos,1,pl
 -flex: <1>.үүжэб//<1>.үүжэм
  gramm: assert,1,sg
 -flex: <1>.үүжэбди//<1>.үүжэмди
  gramm: assert,1,pl
 -flex: <0>.
  gramm: imper,2,sg 
 -flex: <0>.гты
  gramm: imper,2,pl 
 -flex: <1>.ээрэй//<1>.ээрэйш
  gramm: imper2,2,sg
 -flex: <1>.ээрэйт
  gramm: imper2,2,pl
 -flex: <1>.ыш
  gramm: rog,2,sg
 -flex: <1>.ыт
  gramm: rog,2,pl
 -flex: <0>.г
  gramm: juss,3
 -flex: <1>.үүжэ//<1>.үүжэн
  gramm: permiss,3,sg
 -flex: <0>.һэйб
  gramm: opt,1,sg
 -flex: <0>.һэйбди
  gramm: opt,1,pl
 -flex: <0>.һэйш
  gramm: opt,2,sg
 -flex: <0>.һэйт
  gramm: opt,2,pl
 -flex: <0>.һэй
  gramm: opt,3
 -flex: <0>.нэ<.>
  gramm: prs
  paradigm: V-pers-neg
 -flex: <0>.бэ<.>
  gramm: pst
  paradigm: V-pers-neg
 -flex: <0>.лэй<.>
  gramm: pst2
  paradigm: V-pers-neg
 -flex: <1>.ээ
  gramm: ptcp,nonpast,3
 -flex: <1>.ээб//<1>.ээби
  gramm: ptcp,nonpast,1,sg
 -flex: <1>.ээбди
  gramm: ptcp,nonpast,1,pl
 -flex: <1>.ээш
  gramm: ptcp,nonpast,2,sg
 -flex: <1>.ээт
  gramm: ptcp,nonpast,2,pl
 -flex: <0>.һэн
  gramm: ptcp,pst,3
 -flex: <0>.һэнби
  gramm: ptcp,pst,1,sg
 -flex: <0>.һэнбди
  gramm: ptcp,pst,1,pl
 -flex: <0>.һэнши
  gramm: ptcp,pst,2,sg
 -flex: <0>.һэнтэ
  gramm: ptcp,pst,2,pl
 -flex: <0>.нхэй
  gramm: ptcp,pst3,3,sg
 -flex: <0>.нхэйнь
  gramm: ptcp,pst3,3,pl
 -flex: <0>.нхэйби
  gramm: ptcp,pst3,1,sg
 -flex: <0>.нхэйбди
  gramm: ptcp,pst3,1,pl
 -flex: <0>.нхэйш
  gramm: ptcp,pst3,2,sg
 -flex: <0>.нхэйт
  gramm: ptcp,pst3,2,pl
 -flex: <0>.хэ<.>
  gramm: ptcp,fut
  paradigm: N-front-case-ptcp-vowel
 -flex: <0>.х<.>
  gramm: ptcp,fut
  paradigm: N-front-case-ptcp-cons
 -flex: <1>.ээшэ
  gramm: ptcp,const,3,sg
 -flex: <1>.ээшэнь
  gramm: ptcp,const,3,pl
 -flex: <1>.ээшэб//<1>.ээшэм
  gramm: ptcp,const,1,sg
 -flex: <1>.ээшэбди//<1>.ээшэмди
  gramm: ptcp,const,1,pl
 -flex: <1>.ээшэш//<1>.ээшэшни
  gramm: ptcp,const,2,sg
 -flex: <1>.ээшэт//<1>.ээшэтнай
  gramm: ptcp,const,2,pl
 -flex: <0>.дэг
  gramm: ptcp,iter,3,sg
 -flex: <0>.дэгнь
  gramm: ptcp,iter,3,pl
 -flex: <0>.дэгмни
  gramm: ptcp,iter,1,sg
 -flex: <0>.дэгбди
  gramm: ptcp,iter,1,pl
 -flex: <0>.дэгшни
  gramm: ptcp,iter,2,sg
 -flex: <0>.дэгтнай
  gramm: ptcp,iter,2,pl
 -flex: <0>.гшэ
  gramm: ptcp,semel,3,sg
 -flex: <0>.гшэнь
  gramm: ptcp,semel,3,pl
 -flex: <0>.гшэб
  gramm: ptcp,semel,1,sg
 -flex: <0>.гшэбди
  gramm: ptcp,semel,1,pl
 -flex: <0>.гшэш
  gramm: ptcp,semel,2,sg
 -flex: <0>.гшэт
  gramm: ptcp,semel,2,pl
 -flex: <0>.мээр
  gramm: ptcp,poss,3,sg
 -flex: <0>.мээрнь
  gramm: ptcp,poss,3,pl
 -flex: <0>.мээрмни
  gramm: ptcp,poss,1,sg
 -flex: <0>.мээрмнай
  gramm: ptcp,poss,1,pl
 -flex: <0>.мээршни
  gramm: ptcp,poss,2,sg
 -flex: <0>.мээртнай
  gramm: ptcp,poss,2,pl
 -flex: <1>.ээтэй
  gramm: ptcp,pass,3,sg
 -flex: <1>.ээтэйнь
  gramm: ptcp,pass,3,pl
 -flex: <1>.ээтэйб
  gramm: ptcp,pass,1,sg
 -flex: <1>.ээтэйбди
  gramm: ptcp,pass,1,pl
 -flex: <1>.ээтэйш
  gramm: ptcp,pass,2,sg
 -flex: <1>.ээтэйт
  gramm: ptcp,pass,2,pl
 -flex: <0>.жэ
  gramm: conv,simult1
 -flex: <0>.эд
  gramm: conv,anterior
 -flex: <0>.н
  gramm: conv,circumst
 -flex: <0>.бэл
  gramm: conv,cond
 -flex: <0>.тэр
  gramm: conv,limit
 -flex: <0>.һээр
  gramm: conv,period
 -flex: <0>.мсээр
  gramm: conv,consec1
 -flex: <0>.хэлээр
  gramm: conv,consec2
 -flex: <0>.нхаар
  gramm: conv,prevent
 -flex: <0>.нгэ
  gramm: conv,simult2
 -flex: <0>.мгээшэ
  gramm: conv,mode
 -flex: <0>.хэеэ
  gramm: conv,purp
 -flex: <0>.хысэ
  gramm: conv,degree





-paradigm: short-front-lab
 -flex: <0>.ё//<0>.ёбди
  gramm: juss,1,pl
 -flex: <0>.һүү//<0>.һүүб
  gramm: propos,1,sg
 -flex: <0>.һүү//<0>.һүүбди
  gramm: propos,1,pl
 -flex: <1>.үүжэб//<1>.үүжэм
  gramm: assert,1,sg
 -flex: <1>.үүжэбди//<1>.үүжэмди
  gramm: assert,1,pl
 -flex: <0>.
  gramm: imper,2,sg 
 -flex: <0>.гты
  gramm: imper,2,pl 
 -flex: <1>.өөрэй//<1>.өөрэйш
  gramm: imper2,2,sg
 -flex: <1>.өөрэйт
  gramm: imper2,2,pl
 -flex: <1>.ыш
  gramm: rog,2,sg
 -flex: <1>.ыт
  gramm: rog,2,pl
 -flex: <0>.г
  gramm: juss,3
 -flex: <1>.үүжэ//<1>.үүжэн
  gramm: permiss,3,sg
 -flex: <0>.һэйб
  gramm: opt,1,sg
 -flex: <0>.һэйбди
  gramm: opt,1,pl
 -flex: <0>.һэйш
  gramm: opt,2,sg
 -flex: <0>.һэйт
  gramm: opt,2,pl
 -flex: <0>.һэй
  gramm: opt,3
 -flex: <0>.нэ<.>
  gramm: prs
  paradigm: V-pers-neg
 -flex: <0>.бэ<.>
  gramm: pst
  paradigm: V-pers-neg
 -flex: <0>.лэй<.>
  gramm: pst2
  paradigm: V-pers-neg
 -flex: <1>.өө
  gramm: ptcp,nonpast,3
 -flex: <1>.өөб//<1>.өөби
  gramm: ptcp,nonpast,1,sg
 -flex: <1>.өөбди
  gramm: ptcp,nonpast,1,pl
 -flex: <1>.өөш
  gramm: ptcp,nonpast,2,sg
 -flex: <1>.өөт
  gramm: ptcp,nonpast,2,pl
 -flex: <0>.һэн
  gramm: ptcp,pst,3
 -flex: <0>.һэнби
  gramm: ptcp,pst,1,sg
 -flex: <0>.һэнбди
  gramm: ptcp,pst,1,pl
 -flex: <0>.һэнши
  gramm: ptcp,pst,2,sg
 -flex: <0>.һэнтэ
  gramm: ptcp,pst,2,pl
 -flex: <0>.нхэй
  gramm: ptcp,pst3,3,sg
 -flex: <0>.нхэйнь
  gramm: ptcp,pst3,3,pl
 -flex: <0>.нхэйби
  gramm: ptcp,pst3,1,sg
 -flex: <0>.нхэйбди
  gramm: ptcp,pst3,1,pl
 -flex: <0>.нхэйш
  gramm: ptcp,pst3,2,sg
 -flex: <0>.нхэйт
  gramm: ptcp,pst3,2,pl
 -flex: <0>.хэ<.>
  gramm: ptcp,fut
  paradigm: N-front-case-ptcp-vowel
 -flex: <0>.х<.>
  gramm: ptcp,fut
  paradigm: N-front-case-ptcp-cons
 -flex: <1>.өөшэ
  gramm: ptcp,const,3,sg
 -flex: <1>.өөшэнь
  gramm: ptcp,const,3,pl
 -flex: <1>.өөшэб//<1>.өөшэм
  gramm: ptcp,const,1,sg
 -flex: <1>.өөшэбди//<1>.өөшэмди
  gramm: ptcp,const,1,pl
 -flex: <1>.өөшэш//<1>.өөшэшни
  gramm: ptcp,const,2,sg
 -flex: <1>.өөшэт//<1>.өөшэтнай
  gramm: ptcp,const,2,pl
 -flex: <0>.дэг
  gramm: ptcp,iter,3,sg
 -flex: <0>.дэгнь
  gramm: ptcp,iter,3,pl
 -flex: <0>.дэгмни
  gramm: ptcp,iter,1,sg
 -flex: <0>.дэгбди
  gramm: ptcp,iter,1,pl
 -flex: <0>.дэгшни
  gramm: ptcp,iter,2,sg
 -flex: <0>.дэгтнай
  gramm: ptcp,iter,2,pl
 -flex: <0>.гшэ
  gramm: ptcp,semel,3,sg
 -flex: <0>.гшэнь
  gramm: ptcp,semel,3,pl
 -flex: <0>.гшэб
  gramm: ptcp,semel,1,sg
 -flex: <0>.гшэбди
  gramm: ptcp,semel,1,pl
 -flex: <0>.гшэш
  gramm: ptcp,semel,2,sg
 -flex: <0>.гшэт
  gramm: ptcp,semel,2,pl
 -flex: <0>.мөөр
  gramm: ptcp,poss,3,sg
 -flex: <0>.мөөрнь
  gramm: ptcp,poss,3,pl
 -flex: <0>.мөөрмни
  gramm: ptcp,poss,1,sg
 -flex: <0>.мөөрмнай
  gramm: ptcp,poss,1,pl
 -flex: <0>.мөөршни
  gramm: ptcp,poss,2,sg
 -flex: <0>.мөөртнай
  gramm: ptcp,poss,2,pl
 -flex: <1>.өөтэй
  gramm: ptcp,pass,3,sg
 -flex: <1>.өөтэйнь
  gramm: ptcp,pass,3,pl
 -flex: <1>.өөтэйб
  gramm: ptcp,pass,1,sg
 -flex: <1>.өөтэйбди
  gramm: ptcp,pass,1,pl
 -flex: <1>.өөтэйш
  gramm: ptcp,pass,2,sg
 -flex: <1>.өөтэйт
  gramm: ptcp,pass,2,pl
 -flex: <0>.жэ
  gramm: conv,simult1
 -flex: <0>.эд
  gramm: conv,anterior
 -flex: <0>.н
  gramm: conv,circumst
 -flex: <0>.бэл
  gramm: conv,cond
 -flex: <0>.тэр
  gramm: conv,limit
 -flex: <0>.һөөр
  gramm: conv,period
 -flex: <0>.мсөөр
  gramm: conv,consec1
 -flex: <0>.хэлөөр
  gramm: conv,consec2
 -flex: <0>.нхаар
  gramm: conv,prevent
 -flex: <0>.нгэ
  gramm: conv,simult2
 -flex: <0>.мгөөшэ
  gramm: conv,mode
 -flex: <0>.хэеэ
  gramm: conv,purp
 -flex: <0>.хысэ
  gramm: conv,degree










-paradigm: i-palat-back
 -flex: <0>.я//<0>.ябди
  gramm: juss,1,pl
 -flex: <0>.һуу//<0>.һууб
  gramm: propos,1,sg
 -flex: <0>.һуу//<0>.һуубди
  gramm: propos,1,pl
 -flex: <1>.юужаб//<1>.юужам
  gramm: assert,1,sg
 -flex: <1>.юужабди//<1>.юужамди
  gramm: assert,1,pl
 -flex: <0>.
  gramm: imper,2,sg 
 -flex: <0>.гты
  gramm: imper,2,pl 
 -flex: <1>.яарай//<1>.яарайш
  gramm: imper2,2,sg
 -flex: <1>.яарайт
  gramm: imper2,2,pl
 -flex: <1>.ииш
  gramm: rog,2,sg
 -flex: <1>.иит
  gramm: rog,2,pl
 -flex: <0>.г
  gramm: juss,3
 -flex: <1>.юужа//<1>.юужан
  gramm: permiss,3,sg
 -flex: <0>.һайб
  gramm: opt,1,sg
 -flex: <0>.һайбди
  gramm: opt,1,pl
 -flex: <0>.һайш
  gramm: opt,2,sg
 -flex: <0>.һайт
  gramm: opt,2,pl
 -flex: <0>.һай
  gramm: opt,3
 -flex: <0>.на<.>
  gramm: prs
  paradigm: V-pers-neg
 -flex: <0>.ба<.>
  gramm: pst
  paradigm: V-pers-neg
 -flex: <0>.лай<.>
  gramm: pst2
  paradigm: V-pers-neg
 -flex: <1>.яа
  gramm: ptcp,nonpast,3
 -flex: <1>.яаб//<1>.яаби
  gramm: ptcp,nonpast,1,sg
 -flex: <1>.яабди
  gramm: ptcp,nonpast,1,pl
 -flex: <1>.яаш
  gramm: ptcp,nonpast,2,sg
 -flex: <1>.яат
  gramm: ptcp,nonpast,2,pl
 -flex: <0>.һан
  gramm: ptcp,pst,3
 -flex: <0>.һанби
  gramm: ptcp,pst,1,sg
 -flex: <0>.һанбди
  gramm: ptcp,pst,1,pl
 -flex: <0>.һанши
  gramm: ptcp,pst,2,sg
 -flex: <0>.һанта
  gramm: ptcp,pst,2,pl
 -flex: <0>.нхай
  gramm: ptcp,pst3,3,sg
 -flex: <0>.нхайнь
  gramm: ptcp,pst3,3,pl
 -flex: <0>.нхайби
  gramm: ptcp,pst3,1,sg
 -flex: <0>.нхайбди
  gramm: ptcp,pst3,1,pl
 -flex: <0>.нхайш
  gramm: ptcp,pst3,2,sg
 -flex: <0>.нхайт
  gramm: ptcp,pst3,2,pl
 -flex: <0>.ха<.>
  gramm: ptcp,fut
  paradigm: N-back-case-ptcp-vowel
 -flex: <0>.х<.>
  gramm: ptcp,fut
  paradigm: N-back-case-ptcp-cons
 -flex: <1>.яаша
  gramm: ptcp,const,3,sg
 -flex: <1>.яашань
  gramm: ptcp,const,3,pl
 -flex: <1>.яашаб//<1>.яашам
  gramm: ptcp,const,1,sg
 -flex: <1>.яашабди//<1>.яашамди
  gramm: ptcp,const,1,pl
 -flex: <1>.яашаш//<1>.яашашни
  gramm: ptcp,const,2,sg
 -flex: <1>.яашат//<1>.яашатнай
  gramm: ptcp,const,2,pl
 -flex: <0>.даг
  gramm: ptcp,iter,3,sg
 -flex: <0>.дагнь
  gramm: ptcp,iter,3,pl
 -flex: <0>.дагмни
  gramm: ptcp,iter,1,sg
 -flex: <0>.дагбди
  gramm: ptcp,iter,1,pl
 -flex: <0>.дагшни
  gramm: ptcp,iter,2,sg
 -flex: <0>.дагтнай
  gramm: ptcp,iter,2,pl
 -flex: <0>.гша
  gramm: ptcp,semel,3,sg
 -flex: <0>.гшань
  gramm: ptcp,semel,3,pl
 -flex: <0>.гшаб
  gramm: ptcp,semel,1,sg
 -flex: <0>.гшабди
  gramm: ptcp,semel,1,pl
 -flex: <0>.гшаш
  gramm: ptcp,semel,2,sg
 -flex: <0>.гшат
  gramm: ptcp,semel,2,pl
 -flex: <0>.маар
  gramm: ptcp,poss,3,sg
 -flex: <0>.маарнь
  gramm: ptcp,poss,3,pl
 -flex: <0>.маармни
  gramm: ptcp,poss,1,sg
 -flex: <0>.маармнай
  gramm: ptcp,poss,1,pl
 -flex: <0>.мааршни
  gramm: ptcp,poss,2,sg
 -flex: <0>.маартнай
  gramm: ptcp,poss,2,pl
 -flex: <1>.яатай
  gramm: ptcp,pass,3,sg
 -flex: <1>.яатайнь
  gramm: ptcp,pass,3,pl
 -flex: <1>.яатайб
  gramm: ptcp,pass,1,sg
 -flex: <1>.яатайбди
  gramm: ptcp,pass,1,pl
 -flex: <1>.яатайш
  gramm: ptcp,pass,2,sg
 -flex: <1>.яатайт
  gramm: ptcp,pass,2,pl
 -flex: <0>.жа
  gramm: conv,simult1
 -flex: <0>.ад
  gramm: conv,anterior
 -flex: <0>.н
  gramm: conv,circumst
 -flex: <0>.бал
  gramm: conv,cond
 -flex: <0>.тар
  gramm: conv,limit
 -flex: <0>.һаар
  gramm: conv,period
 -flex: <0>.мсаар
  gramm: conv,consec1
 -flex: <0>.халаар
  gramm: conv,consec2
 -flex: <0>.нхаар
  gramm: conv,prevent
 -flex: <0>.нга
  gramm: conv,simult2
 -flex: <0>.мгааша
  gramm: conv,mode
 -flex: <0>.хаяа
  gramm: conv,purp
 -flex: <0>.хыса
  gramm: conv,degree





-paradigm: i-palat-back-lab
 -flex: <0>.ё//<0>.ёбди
  gramm: juss,1,pl
 -flex: <0>.һуу//<0>.һууб
  gramm: propos,1,sg
 -flex: <0>.һуу//<0>.һуубди
  gramm: propos,1,pl
 -flex: <1>.юужаб//<1>.юужам
  gramm: assert,1,sg
 -flex: <1>.юужабди//<1>.юужамди
  gramm: assert,1,pl
 -flex: <0>.
  gramm: imper,2,sg 
 -flex: <0>.гты
  gramm: imper,2,pl 
 -flex: <1>.ёорой//<1>.ёоройш
  gramm: imper2,2,sg
 -flex: <1>.ёоройт
  gramm: imper2,2,pl
 -flex: <1>.ииш
  gramm: rog,2,sg
 -flex: <1>.иит
  gramm: rog,2,pl
 -flex: <0>.г
  gramm: juss,3
 -flex: <1>.юужа//<1>.юужан
  gramm: permiss,3,sg
 -flex: <0>.һойб
  gramm: opt,1,sg
 -flex: <0>.һойбди
  gramm: opt,1,pl
 -flex: <0>.һойш
  gramm: opt,2,sg
 -flex: <0>.һойт
  gramm: opt,2,pl
 -flex: <0>.һой
  gramm: opt,3
 -flex: <0>.но<.>
  gramm: prs
  paradigm: V-pers-neg
 -flex: <0>.бо<.>
  gramm: pst
  paradigm: V-pers-neg
 -flex: <0>.лой<.>
  gramm: pst2
  paradigm: V-pers-neg
 -flex: <1>.ёо
  gramm: ptcp,nonpast,3
 -flex: <1>.ёоб//<1>.ёоби
  gramm: ptcp,nonpast,1,sg
 -flex: <1>.ёобди
  gramm: ptcp,nonpast,1,pl
 -flex: <1>.ёош
  gramm: ptcp,nonpast,2,sg
 -flex: <1>.ёот
  gramm: ptcp,nonpast,2,pl
 -flex: <0>.һон
  gramm: ptcp,pst,3
 -flex: <0>.һонби
  gramm: ptcp,pst,1,sg
 -flex: <0>.һонбди
  gramm: ptcp,pst,1,pl
 -flex: <0>.һонши
  gramm: ptcp,pst,2,sg
 -flex: <0>.һонта
  gramm: ptcp,pst,2,pl
 -flex: <0>.нхой
  gramm: ptcp,pst3,3,sg
 -flex: <0>.нхойнь
  gramm: ptcp,pst3,3,pl
 -flex: <0>.нхойби
  gramm: ptcp,pst3,1,sg
 -flex: <0>.нхойбди
  gramm: ptcp,pst3,1,pl
 -flex: <0>.нхойш
  gramm: ptcp,pst3,2,sg
 -flex: <0>.нхойт
  gramm: ptcp,pst3,2,pl
 -flex: <0>.хо<.>
  gramm: ptcp,fut
  paradigm: N-back-lab-case-ptcp-vowel
 -flex: <0>.х<.>
  gramm: ptcp,fut
  paradigm: N-back-lab-case-ptcp-cons
 -flex: <1>.оошо
  gramm: ptcp,const,3,sg
 -flex: <1>.оошонь
  gramm: ptcp,const,3,pl
 -flex: <1>.оошоб//<1>.оошом
  gramm: ptcp,const,1,sg
 -flex: <1>.оошобди//<1>.оошомди
  gramm: ptcp,const,1,pl
 -flex: <1>.оошош//<1>.оошошни
  gramm: ptcp,const,2,sg
 -flex: <1>.оошот//<1>.оошотнай
  gramm: ptcp,const,2,pl
 -flex: <0>.дог
  gramm: ptcp,iter,3,sg
 -flex: <0>.догнь
  gramm: ptcp,iter,3,pl
 -flex: <0>.догмни
  gramm: ptcp,iter,1,sg
 -flex: <0>.догбди
  gramm: ptcp,iter,1,pl
 -flex: <0>.догшни
  gramm: ptcp,iter,2,sg
 -flex: <0>.догтнай
  gramm: ptcp,iter,2,pl
 -flex: <0>.гшо
  gramm: ptcp,semel,3,sg
 -flex: <0>.гшонь
  gramm: ptcp,semel,3,pl
 -flex: <0>.гшоб
  gramm: ptcp,semel,1,sg
 -flex: <0>.гшобди
  gramm: ptcp,semel,1,pl
 -flex: <0>.гшош
  gramm: ptcp,semel,2,sg
 -flex: <0>.гшот
  gramm: ptcp,semel,2,pl
 -flex: <0>.моор
  gramm: ptcp,poss,3,sg
 -flex: <0>.моорнь
  gramm: ptcp,poss,3,pl
 -flex: <0>.моормни
  gramm: ptcp,poss,1,sg
 -flex: <0>.моормнай
  gramm: ptcp,poss,1,pl
 -flex: <0>.мооршни
  gramm: ptcp,poss,2,sg
 -flex: <0>.моортнай
  gramm: ptcp,poss,2,pl
 -flex: <1>.ёотой
  gramm: ptcp,pass,3,sg
 -flex: <1>.ёотойнь
  gramm: ptcp,pass,3,pl
 -flex: <1>.ёотойб
  gramm: ptcp,pass,1,sg
 -flex: <1>.ёотойбди
  gramm: ptcp,pass,1,pl
 -flex: <1>.ёотойш
  gramm: ptcp,pass,2,sg
 -flex: <1>.ёотойт
  gramm: ptcp,pass,2,pl
 -flex: <0>.жо
  gramm: conv,simult1
 -flex: <0>.од
  gramm: conv,anterior
 -flex: <0>.н
  gramm: conv,circumst
 -flex: <0>.бол
  gramm: conv,cond
 -flex: <0>.тор
  gramm: conv,limit
 -flex: <0>.һоор
  gramm: conv,period
 -flex: <0>.мсоор
  gramm: conv,consec1
 -flex: <0>.холоор
  gramm: conv,consec2
 -flex: <0>.нхаар
  gramm: conv,prevent
 -flex: <0>.нго
  gramm: conv,simult2
 -flex: <0>.мгоошо
  gramm: conv,mode
 -flex: <0>.хоёо
  gramm: conv,purp
 -flex: <0>.хысо
  gramm: conv,degree





-paradigm: i-palat-front
 -flex: <0>.е//<0>.ебди
  gramm: juss,1,pl
 -flex: <0>.һүү//<0>.һүүб
  gramm: propos,1,sg
 -flex: <0>.һүү//<0>.һүүбди
  gramm: propos,1,pl
 -flex: <1>.юүжэб//<1>.юүжэм
  gramm: assert,1,sg
 -flex: <1>.юүжэбди//<1>.юүжэмди
  gramm: assert,1,pl
 -flex: <0>.
  gramm: imper,2,sg 
 -flex: <0>.гты
  gramm: imper,2,pl 
 -flex: <1>.еэрэй//<1>.еэрэйш
  gramm: imper2,2,sg
 -flex: <1>.еэрэйт
  gramm: imper2,2,pl
 -flex: <1>.ииш
  gramm: rog,2,sg
 -flex: <1>.иит
  gramm: rog,2,pl
 -flex: <0>.г
  gramm: juss,3
 -flex: <1>.юүжэ//<1>.юүжэн
  gramm: permiss,3,sg
 -flex: <0>.һэйб
  gramm: opt,1,sg
 -flex: <0>.һэйбди
  gramm: opt,1,pl
 -flex: <0>.һэйш
  gramm: opt,2,sg
 -flex: <0>.һэйт
  gramm: opt,2,pl
 -flex: <0>.һэй
  gramm: opt,3
 -flex: <0>.нэ<.>
  gramm: prs
  paradigm: V-pers-neg
 -flex: <0>.бэ<.>
  gramm: pst
  paradigm: V-pers-neg
 -flex: <0>.лэй<.>
  gramm: pst2
  paradigm: V-pers-neg
 -flex: <1>.еэ
  gramm: ptcp,nonpast,3
 -flex: <1>.еэб//<1>.еэби
  gramm: ptcp,nonpast,1,sg
 -flex: <1>.еэбди
  gramm: ptcp,nonpast,1,pl
 -flex: <1>.еэш
  gramm: ptcp,nonpast,2,sg
 -flex: <1>.еэт
  gramm: ptcp,nonpast,2,pl
 -flex: <0>.һэн
  gramm: ptcp,pst,3
 -flex: <0>.һэнби
  gramm: ptcp,pst,1,sg
 -flex: <0>.һэнбди
  gramm: ptcp,pst,1,pl
 -flex: <0>.һэнши
  gramm: ptcp,pst,2,sg
 -flex: <0>.һэнтэ
  gramm: ptcp,pst,2,pl
 -flex: <0>.нхэй
  gramm: ptcp,pst3,3,sg
 -flex: <0>.нхэйнь
  gramm: ptcp,pst3,3,pl
 -flex: <0>.нхэйби
  gramm: ptcp,pst3,1,sg
 -flex: <0>.нхэйбди
  gramm: ptcp,pst3,1,pl
 -flex: <0>.нхэйш
  gramm: ptcp,pst3,2,sg
 -flex: <0>.нхэйт
  gramm: ptcp,pst3,2,pl
 -flex: <0>.хэ<.>
  gramm: ptcp,fut
  paradigm: N-front-case-ptcp-vowel
 -flex: <0>.х<.>
  gramm: ptcp,fut
  paradigm: N-front-case-ptcp-cons
 -flex: <0>.еэшэ
  gramm: ptcp,const,3,sg
 -flex: <0>.еэшэнь
  gramm: ptcp,const,3,pl
 -flex: <0>.еэшэб//<0>.еэшэм
  gramm: ptcp,const,1,sg
 -flex: <0>.еэшэбди//<0>.еэшэмди
  gramm: ptcp,const,1,pl
 -flex: <0>.еэшэш//<0>.еэшэшни
  gramm: ptcp,const,2,sg
 -flex: <0>.еэшэт//<0>.еэшэтнай
  gramm: ptcp,const,2,pl
 -flex: <0>.дэг
  gramm: ptcp,iter,3,sg
 -flex: <0>.дэгнь
  gramm: ptcp,iter,3,pl
 -flex: <0>.дэгмни
  gramm: ptcp,iter,1,sg
 -flex: <0>.дэгбди
  gramm: ptcp,iter,1,pl
 -flex: <0>.дэгшни
  gramm: ptcp,iter,2,sg
 -flex: <0>.дэгтнай
  gramm: ptcp,iter,2,pl
 -flex: <0>.гшэ
  gramm: ptcp,semel,3,sg
 -flex: <0>.гшэнь
  gramm: ptcp,semel,3,pl
 -flex: <0>.гшэб
  gramm: ptcp,semel,1,sg
 -flex: <0>.гшэбди
  gramm: ptcp,semel,1,pl
 -flex: <0>.гшэш
  gramm: ptcp,semel,2,sg
 -flex: <0>.гшэт
  gramm: ptcp,semel,2,pl
 -flex: <0>.мээр
  gramm: ptcp,poss,3,sg
 -flex: <0>.мээрнь
  gramm: ptcp,poss,3,pl
 -flex: <0>.мээрмни
  gramm: ptcp,poss,1,sg
 -flex: <0>.мээрмнай
  gramm: ptcp,poss,1,pl
 -flex: <0>.мээршни
  gramm: ptcp,poss,2,sg
 -flex: <0>.мээртнай
  gramm: ptcp,poss,2,pl
 -flex: <1>.еэтэй
  gramm: ptcp,pass,3,sg
 -flex: <1>.еэтэйнь
  gramm: ptcp,pass,3,pl
 -flex: <1>.еэтэйб
  gramm: ptcp,pass,1,sg
 -flex: <1>.еэтэйбди
  gramm: ptcp,pass,1,pl
 -flex: <1>.еэтэйш
  gramm: ptcp,pass,2,sg
 -flex: <1>.еэтэйт
  gramm: ptcp,pass,2,pl
 -flex: <0>.жэ
  gramm: conv,simult1
 -flex: <0>.эд
  gramm: conv,anterior
 -flex: <0>.н
  gramm: conv,circumst
 -flex: <0>.бэл
  gramm: conv,cond
 -flex: <0>.тэр
  gramm: conv,limit
 -flex: <0>.һээр
  gramm: conv,period
 -flex: <0>.мсээр
  gramm: conv,consec1
 -flex: <0>.хэлээр
  gramm: conv,consec2
 -flex: <0>.нхаар
  gramm: conv,prevent
 -flex: <0>.нгэ
  gramm: conv,simult2
 -flex: <0>.мгээшэ
  gramm: conv,mode
 -flex: <0>.хэеэ
  gramm: conv,purp
 -flex: <0>.хысэ
  gramm: conv,degree





-paradigm: i-palat-front-lab
 -flex: <0>.ё//<0>.ёбди
  gramm: juss,1,pl
 -flex: <0>.һүү//<0>.һүүб
  gramm: propos,1,sg
 -flex: <0>.һүү//<0>.һүүбди
  gramm: propos,1,pl
 -flex: <1>.юүжэб//<1>.юүжэм
  gramm: assert,1,sg
 -flex: <1>.юүжэбди//<1>.юүжэмди
  gramm: assert,1,pl
 -flex: <0>.
  gramm: imper,2,sg 
 -flex: <0>.гты
  gramm: imper,2,pl 
 -flex: <1>.ёөрэй//<1>.ёөрэйш
  gramm: imper2,2,sg
 -flex: <1>.ёөрэйт
  gramm: imper2,2,pl
 -flex: <1>.ииш
  gramm: rog,2,sg
 -flex: <1>.иит
  gramm: rog,2,pl
 -flex: <0>.г
  gramm: juss,3
 -flex: <1>.юүжэ//<1>.юүжэн
  gramm: permiss,3,sg
 -flex: <0>.һэйб
  gramm: opt,1,sg
 -flex: <0>.һэйбди
  gramm: opt,1,pl
 -flex: <0>.һэйш
  gramm: opt,2,sg
 -flex: <0>.һэйт
  gramm: opt,2,pl
 -flex: <0>.һэй
  gramm: opt,3
 -flex: <0>.нэ<.>
  gramm: prs
  paradigm: V-pers-neg
 -flex: <0>.бэ<.>
  gramm: pst
  paradigm: V-pers-neg
 -flex: <0>.лэй<.>
  gramm: pst2
  paradigm: V-pers-neg
 -flex: <1>.ёө
  gramm: ptcp,nonpast,3
 -flex: <1>.ёөб//<1>.ёөби
  gramm: ptcp,nonpast,1,sg
 -flex: <1>.ёөбди
  gramm: ptcp,nonpast,1,pl
 -flex: <1>.ёөш
  gramm: ptcp,nonpast,2,sg
 -flex: <1>.ёөт
  gramm: ptcp,nonpast,2,pl
 -flex: <0>.һэн
  gramm: ptcp,pst,3
 -flex: <0>.һэнби
  gramm: ptcp,pst,1,sg
 -flex: <0>.һэнбди
  gramm: ptcp,pst,1,pl
 -flex: <0>.һэнши
  gramm: ptcp,pst,2,sg
 -flex: <0>.һэнтэ
  gramm: ptcp,pst,2,pl
 -flex: <0>.нхэй
  gramm: ptcp,pst3,3,sg
 -flex: <0>.нхэйнь
  gramm: ptcp,pst3,3,pl
 -flex: <0>.нхэйби
  gramm: ptcp,pst3,1,sg
 -flex: <0>.нхэйбди
  gramm: ptcp,pst3,1,pl
 -flex: <0>.нхэйш
  gramm: ptcp,pst3,2,sg
 -flex: <0>.нхэйт
  gramm: ptcp,pst3,2,pl
 -flex: <0>.хэ<.>
  gramm: ptcp,fut
  paradigm: N-front-case-ptcp-vowel
 -flex: <0>.х<.>
  gramm: ptcp,fut
  paradigm: N-front-case-ptcp-cons
 -flex: <1>.ёөшэ
  gramm: ptcp,const,3,sg
 -flex: <1>.ёөшэнь
  gramm: ptcp,const,3,pl
 -flex: <1>.ёөшэб//<1>.ёөшэм
  gramm: ptcp,const,1,sg
 -flex: <1>.ёөшэбди//<1>.ёөшэмди
  gramm: ptcp,const,1,pl
 -flex: <1>.ёөшэш//<1>.ёөшэшни
  gramm: ptcp,const,2,sg
 -flex: <1>.ёөшэт//<1>.ёөшэтнай
  gramm: ptcp,const,2,pl
 -flex: <0>.дэг
  gramm: ptcp,iter,3,sg
 -flex: <0>.дэгнь
  gramm: ptcp,iter,3,pl
 -flex: <0>.дэгмни
  gramm: ptcp,iter,1,sg
 -flex: <0>.дэгбди
  gramm: ptcp,iter,1,pl
 -flex: <0>.дэгшни
  gramm: ptcp,iter,2,sg
 -flex: <0>.дэгтнай
  gramm: ptcp,iter,2,pl
 -flex: <0>.гшэ
  gramm: ptcp,semel,3,sg
 -flex: <0>.гшэнь
  gramm: ptcp,semel,3,pl
 -flex: <0>.гшэб
  gramm: ptcp,semel,1,sg
 -flex: <0>.гшэбди
  gramm: ptcp,semel,1,pl
 -flex: <0>.гшэш
  gramm: ptcp,semel,2,sg
 -flex: <0>.гшэт
  gramm: ptcp,semel,2,pl
 -flex: <0>.мөөр
  gramm: ptcp,poss,3,sg
 -flex: <0>.мөөрнь
  gramm: ptcp,poss,3,pl
 -flex: <0>.мөөрмни
  gramm: ptcp,poss,1,sg
 -flex: <0>.мөөрмнай
  gramm: ptcp,poss,1,pl
 -flex: <0>.мөөршни
  gramm: ptcp,poss,2,sg
 -flex: <0>.мөөртнай
  gramm: ptcp,poss,2,pl
 -flex: <1>.ёөтэй
  gramm: ptcp,pass,3,sg
 -flex: <1>.ёөтэйнь
  gramm: ptcp,pass,3,pl
 -flex: <1>.ёөтэйб
  gramm: ptcp,pass,1,sg
 -flex: <1>.ёөтэйбди
  gramm: ptcp,pass,1,pl
 -flex: <1>.ёөтэйш
  gramm: ptcp,pass,2,sg
 -flex: <1>.ёөтэйт
  gramm: ptcp,pass,2,pl
 -flex: <0>.жэ
  gramm: conv,simult1
 -flex: <0>.эд
  gramm: conv,anterior
 -flex: <0>.н
  gramm: conv,circumst
 -flex: <0>.бэл
  gramm: conv,cond
 -flex: <0>.тэр
  gramm: conv,limit
 -flex: <0>.һөөр
  gramm: conv,period
 -flex: <0>.мсөөр
  gramm: conv,consec1
 -flex: <0>.хэлөөр
  gramm: conv,consec2
 -flex: <0>.нхаар
  gramm: conv,prevent
 -flex: <0>.нгэ
  gramm: conv,simult2
 -flex: <0>.мгөөшэ
  gramm: conv,mode
 -flex: <0>.хэеэ
  gramm: conv,purp
 -flex: <0>.хысэ
  gramm: conv,degree














-paradigm: j-back
 -flex: <0>.я//<0>.ябди
  gramm: juss,1,pl
 -flex: <0>.һуу//<0>.һууб
  gramm: propos,1,sg
 -flex: <0>.һуу//<0>.һуубди
  gramm: propos,1,pl
 -flex: <1>.юужаб//<1>.юужам
  gramm: assert,1,sg
 -flex: <1>.юужабди//<1>.юужамди
  gramm: assert,1,pl
 -flex: <0>.
  gramm: imper,2,sg 
 -flex: <0>.гты
  gramm: imper,2,pl 
 -flex: <1>.яарай//<1>.яарайш
  gramm: imper2,2,sg
 -flex: <1>.яарайт
  gramm: imper2,2,pl
 -flex: <0>.ыш
  gramm: rog,2,sg
 -flex: <0>.ыт
  gramm: rog,2,pl
 -flex: <0>.г
  gramm: juss,3
 -flex: <1>.юужа//<1>.юужан
  gramm: permiss,3,sg
 -flex: <0>.һайб
  gramm: opt,1,sg
 -flex: <0>.һайбди
  gramm: opt,1,pl
 -flex: <0>.һайш
  gramm: opt,2,sg
 -flex: <0>.һайт
  gramm: opt,2,pl
 -flex: <0>.һай
  gramm: opt,3
 -flex: <0>.на<.>
  gramm: prs
  paradigm: V-pers-neg
 -flex: <0>.ба<.>
  gramm: pst
  paradigm: V-pers-neg
 -flex: <0>.лай<.>
  gramm: pst2
  paradigm: V-pers-neg
 -flex: <1>.яа
  gramm: ptcp,nonpast,3
 -flex: <1>.яаб//<1>.яаби
  gramm: ptcp,nonpast,1,sg
 -flex: <1>.яабди
  gramm: ptcp,nonpast,1,pl
 -flex: <1>.яаш
  gramm: ptcp,nonpast,2,sg
 -flex: <1>.яат
  gramm: ptcp,nonpast,2,pl
 -flex: <0>.һан
  gramm: ptcp,pst,3
 -flex: <0>.һанби
  gramm: ptcp,pst,1,sg
 -flex: <0>.һанбди
  gramm: ptcp,pst,1,pl
 -flex: <0>.һанши
  gramm: ptcp,pst,2,sg
 -flex: <0>.һанта
  gramm: ptcp,pst,2,pl
 -flex: <0>.нхай
  gramm: ptcp,pst3,3,sg
 -flex: <0>.нхайнь
  gramm: ptcp,pst3,3,pl
 -flex: <0>.нхайби
  gramm: ptcp,pst3,1,sg
 -flex: <0>.нхайбди
  gramm: ptcp,pst3,1,pl
 -flex: <0>.нхайш
  gramm: ptcp,pst3,2,sg
 -flex: <0>.нхайт
  gramm: ptcp,pst3,2,pl
 -flex: <0>.ха<.>
  gramm: ptcp,fut
  paradigm: N-back-case-ptcp-vowel
 -flex: <0>.х<.>
  gramm: ptcp,fut
  paradigm: N-back-case-ptcp-cons
 -flex: <0>.хань
  gramm: ptcp,fut,3,pl
 -flex: <0>.хаб//<0>.хам
  gramm: ptcp,fut,1,sg
 -flex: <0>.хабди//<0>.хамди
  gramm: ptcp,fut,1,pl
 -flex: <0>.хаш//<0>.хашни
  gramm: ptcp,fut,2,sg
 -flex: <0>.хат//<0>.хатнай
  gramm: ptcp,fut,2,pl
 -flex: <1>.яаша
  gramm: ptcp,const,3,sg
 -flex: <1>.яашань
  gramm: ptcp,const,3,pl
 -flex: <1>.яашаб//<1>.яашам
  gramm: ptcp,const,1,sg
 -flex: <1>.яашабди//<1>.яашамди
  gramm: ptcp,const,1,pl
 -flex: <1>.яашаш//<1>.яашашни
  gramm: ptcp,const,2,sg
 -flex: <1>.яашат//<1>.яашатнай
  gramm: ptcp,const,2,pl
 -flex: <0>.даг
  gramm: ptcp,iter,3,sg
 -flex: <0>.дагнь
  gramm: ptcp,iter,3,pl
 -flex: <0>.дагмни
  gramm: ptcp,iter,1,sg
 -flex: <0>.дагбди
  gramm: ptcp,iter,1,pl
 -flex: <0>.дагшни
  gramm: ptcp,iter,2,sg
 -flex: <0>.дагтнай
  gramm: ptcp,iter,2,pl
 -flex: <0>.гша
  gramm: ptcp,semel,3,sg
 -flex: <0>.гшань
  gramm: ptcp,semel,3,pl
 -flex: <0>.гшаб
  gramm: ptcp,semel,1,sg
 -flex: <0>.гшабди
  gramm: ptcp,semel,1,pl
 -flex: <0>.гшаш
  gramm: ptcp,semel,2,sg
 -flex: <0>.гшат
  gramm: ptcp,semel,2,pl
 -flex: <0>.маар
  gramm: ptcp,poss,3,sg
 -flex: <0>.маарнь
  gramm: ptcp,poss,3,pl
 -flex: <0>.маармни
  gramm: ptcp,poss,1,sg
 -flex: <0>.маармнай
  gramm: ptcp,poss,1,pl
 -flex: <0>.мааршни
  gramm: ptcp,poss,2,sg
 -flex: <0>.маартнай
  gramm: ptcp,poss,2,pl
 -flex: <1>.яатай
  gramm: ptcp,pass,3,sg
 -flex: <1>.яатайнь
  gramm: ptcp,pass,3,pl
 -flex: <1>.яатайб
  gramm: ptcp,pass,1,sg
 -flex: <1>.яатайбди
  gramm: ptcp,pass,1,pl
 -flex: <1>.яатайш
  gramm: ptcp,pass,2,sg
 -flex: <1>.яатайт
  gramm: ptcp,pass,2,pl
 -flex: <0>.жа
  gramm: conv,simult1
 -flex: <0>.ад
  gramm: conv,anterior
 -flex: <0>.н
  gramm: conv,circumst
 -flex: <0>.бал
  gramm: conv,cond
 -flex: <0>.тар
  gramm: conv,limit
 -flex: <0>.һаар
  gramm: conv,period
 -flex: <0>.мсаар
  gramm: conv,consec1
 -flex: <0>.халаар
  gramm: conv,consec2
 -flex: <0>.нхаар
  gramm: conv,prevent
 -flex: <0>.нга
  gramm: conv,simult2
 -flex: <0>.мгааша
  gramm: conv,mode
 -flex: <0>.хаяа
  gramm: conv,purp
 -flex: <0>.хыса
  gramm: conv,degree





-paradigm: j-back-lab
 -flex: <0>.ё//<0>.ёбди
  gramm: juss,1,pl
 -flex: <0>.һуу//<0>.һууб
  gramm: propos,1,sg
 -flex: <0>.һуу//<0>.һуубди
  gramm: propos,1,pl
 -flex: <1>.юужаб//<1>.юужам
  gramm: assert,1,sg
 -flex: <1>.юужабди//<1>.юужамди
  gramm: assert,1,pl
 -flex: <0>.
  gramm: imper,2,sg 
 -flex: <0>.гты
  gramm: imper,2,pl 
 -flex: <1>.ёорой//<1>.ёоройш
  gramm: imper2,2,sg
 -flex: <1>.ёоройт
  gramm: imper2,2,pl
 -flex: <0>.ыш
  gramm: rog,2,sg
 -flex: <0>.ыт
  gramm: rog,2,pl
 -flex: <0>.г
  gramm: juss,3
 -flex: <1>.юужа//<1>.юужан
  gramm: permiss,3,sg
 -flex: <0>.һойб
  gramm: opt,1,sg
 -flex: <0>.һойбди
  gramm: opt,1,pl
 -flex: <0>.һойш
  gramm: opt,2,sg
 -flex: <0>.һойт
  gramm: opt,2,pl
 -flex: <0>.һой
  gramm: opt,3
 -flex: <0>.но<.>
  gramm: prs
  paradigm: V-pers-neg
 -flex: <0>.бо<.>
  gramm: pst
  paradigm: V-pers-neg
 -flex: <0>.лой<.>
  gramm: pst2
  paradigm: V-pers-neg
 -flex: <1>.ёо
  gramm: ptcp,nonpast,3
 -flex: <1>.ёоб//<1>.ёоби
  gramm: ptcp,nonpast,1,sg
 -flex: <1>.ёобди
  gramm: ptcp,nonpast,1,pl
 -flex: <1>.ёош
  gramm: ptcp,nonpast,2,sg
 -flex: <1>.ёот
  gramm: ptcp,nonpast,2,pl
 -flex: <0>.һон
  gramm: ptcp,pst,3
 -flex: <0>.һонби
  gramm: ptcp,pst,1,sg
 -flex: <0>.һонбди
  gramm: ptcp,pst,1,pl
 -flex: <0>.һонши
  gramm: ptcp,pst,2,sg
 -flex: <0>.һонта
  gramm: ptcp,pst,2,pl
 -flex: <0>.нхой
  gramm: ptcp,pst3,3,sg
 -flex: <0>.нхойнь
  gramm: ptcp,pst3,3,pl
 -flex: <0>.нхойби
  gramm: ptcp,pst3,1,sg
 -flex: <0>.нхойбди
  gramm: ptcp,pst3,1,pl
 -flex: <0>.нхойш
  gramm: ptcp,pst3,2,sg
 -flex: <0>.нхойт
  gramm: ptcp,pst3,2,pl
 -flex: <0>.хо<.>
  gramm: ptcp,fut
  paradigm: N-back-lab-case-ptcp-vowel
 -flex: <0>.х<.>
  gramm: ptcp,fut
  paradigm: N-back-lab-case-ptcp-cons
 -flex: <0>.хонь
  gramm: ptcp,fut,3,pl
 -flex: <0>.хоб//<0>.хом
  gramm: ptcp,fut,1,sg
 -flex: <0>.хобди//<0>.хомди
  gramm: ptcp,fut,1,pl
 -flex: <0>.хош//<0>.хошни
  gramm: ptcp,fut,2,sg
 -flex: <0>.хот//<0>.хотнай
  gramm: ptcp,fut,2,pl
 -flex: <1>.оошо
  gramm: ptcp,const,3,sg
 -flex: <1>.оошонь
  gramm: ptcp,const,3,pl
 -flex: <1>.оошоб//<1>.оошом
  gramm: ptcp,const,1,sg
 -flex: <1>.оошобди//<1>.оошомди
  gramm: ptcp,const,1,pl
 -flex: <1>.оошош//<1>.оошошни
  gramm: ptcp,const,2,sg
 -flex: <1>.оошот//<1>.оошотнай
  gramm: ptcp,const,2,pl
 -flex: <0>.дог
  gramm: ptcp,iter,3,sg
 -flex: <0>.догнь
  gramm: ptcp,iter,3,pl
 -flex: <0>.догмни
  gramm: ptcp,iter,1,sg
 -flex: <0>.догбди
  gramm: ptcp,iter,1,pl
 -flex: <0>.догшни
  gramm: ptcp,iter,2,sg
 -flex: <0>.догтнай
  gramm: ptcp,iter,2,pl
 -flex: <0>.гшо
  gramm: ptcp,semel,3,sg
 -flex: <0>.гшонь
  gramm: ptcp,semel,3,pl
 -flex: <0>.гшоб
  gramm: ptcp,semel,1,sg
 -flex: <0>.гшобди
  gramm: ptcp,semel,1,pl
 -flex: <0>.гшош
  gramm: ptcp,semel,2,sg
 -flex: <0>.гшот
  gramm: ptcp,semel,2,pl
 -flex: <0>.моор
  gramm: ptcp,poss,3,sg
 -flex: <0>.моорнь
  gramm: ptcp,poss,3,pl
 -flex: <0>.моормни
  gramm: ptcp,poss,1,sg
 -flex: <0>.моормнай
  gramm: ptcp,poss,1,pl
 -flex: <0>.мооршни
  gramm: ptcp,poss,2,sg
 -flex: <0>.моортнай
  gramm: ptcp,poss,2,pl
 -flex: <1>.ёотой
  gramm: ptcp,pass,3,sg
 -flex: <1>.ёотойнь
  gramm: ptcp,pass,3,pl
 -flex: <1>.ёотойб
  gramm: ptcp,pass,1,sg
 -flex: <1>.ёотойбди
  gramm: ptcp,pass,1,pl
 -flex: <1>.ёотойш
  gramm: ptcp,pass,2,sg
 -flex: <1>.ёотойт
  gramm: ptcp,pass,2,pl
 -flex: <0>.жо
  gramm: conv,simult1
 -flex: <0>.од
  gramm: conv,anterior
 -flex: <0>.н
  gramm: conv,circumst
 -flex: <0>.бол
  gramm: conv,cond
 -flex: <0>.тор
  gramm: conv,limit
 -flex: <0>.һоор
  gramm: conv,period
 -flex: <0>.мсоор
  gramm: conv,consec1
 -flex: <0>.холоор
  gramm: conv,consec2
 -flex: <0>.нхаар
  gramm: conv,prevent
 -flex: <0>.нго
  gramm: conv,simult2
 -flex: <0>.мгоошо
  gramm: conv,mode
 -flex: <0>.хоёо
  gramm: conv,purp
 -flex: <0>.хысо
  gramm: conv,degree





-paradigm: j-front
 -flex: <0>.е//<0>.ебди
  gramm: juss,1,pl
 -flex: <0>.һүү//<0>.һүүб
  gramm: propos,1,sg
 -flex: <0>.һүү//<0>.һүүбди
  gramm: propos,1,pl
 -flex: <1>.юүжэб//<1>.юүжэм
  gramm: assert,1,sg
 -flex: <1>.юүжэбди//<1>.юүжэмди
  gramm: assert,1,pl
 -flex: <0>.
  gramm: imper,2,sg 
 -flex: <0>.гты
  gramm: imper,2,pl 
 -flex: <1>.еэрэй//<1>.еэрэйш
  gramm: imper2,2,sg
 -flex: <1>.еэрэйт
  gramm: imper2,2,pl
 -flex: <0>.ыш
  gramm: rog,2,sg
 -flex: <0>.ыт
  gramm: rog,2,pl
 -flex: <0>.г
  gramm: juss,3
 -flex: <1>.юүжэ//<1>.юүжэн
  gramm: permiss,3,sg
 -flex: <0>.һэйб
  gramm: opt,1,sg
 -flex: <0>.һэйбди
  gramm: opt,1,pl
 -flex: <0>.һэйш
  gramm: opt,2,sg
 -flex: <0>.һэйт
  gramm: opt,2,pl
 -flex: <0>.һэй
  gramm: opt,3
 -flex: <0>.нэ<.>
  gramm: prs
  paradigm: V-pers-neg
 -flex: <0>.бэ<.>
  gramm: pst
  paradigm: V-pers-neg
 -flex: <0>.лэй<.>
  gramm: pst2
  paradigm: V-pers-neg
 -flex: <1>.еэ
  gramm: ptcp,nonpast,3
 -flex: <1>.еэб//<1>.еэби
  gramm: ptcp,nonpast,1,sg
 -flex: <1>.еэбди
  gramm: ptcp,nonpast,1,pl
 -flex: <1>.еэш
  gramm: ptcp,nonpast,2,sg
 -flex: <1>.еэт
  gramm: ptcp,nonpast,2,pl
 -flex: <0>.һэн
  gramm: ptcp,pst,3
 -flex: <0>.һэнби
  gramm: ptcp,pst,1,sg
 -flex: <0>.һэнбди
  gramm: ptcp,pst,1,pl
 -flex: <0>.һэнши
  gramm: ptcp,pst,2,sg
 -flex: <0>.һэнтэ
  gramm: ptcp,pst,2,pl
 -flex: <0>.нхэй
  gramm: ptcp,pst3,3,sg
 -flex: <0>.нхэйнь
  gramm: ptcp,pst3,3,pl
 -flex: <0>.нхэйби
  gramm: ptcp,pst3,1,sg
 -flex: <0>.нхэйбди
  gramm: ptcp,pst3,1,pl
 -flex: <0>.нхэйш
  gramm: ptcp,pst3,2,sg
 -flex: <0>.нхэйт
  gramm: ptcp,pst3,2,pl
 -flex: <0>.хэ<.>
  gramm: ptcp,fut
  paradigm: N-front-case-ptcp-vowel
 -flex: <0>.х<.>
  gramm: ptcp,fut
  paradigm: N-front-case-ptcp-cons
 -flex: <0>.хэнь
  gramm: ptcp,fut,3,pl
 -flex: <0>.хэб//<0>.хэм
  gramm: ptcp,fut,1,sg
 -flex: <0>.хэбди//<0>.хэмди
  gramm: ptcp,fut,1,pl
 -flex: <0>.хэш//<0>.хэшни
  gramm: ptcp,fut,2,sg
 -flex: <0>.хэт//<0>.хэтнай
  gramm: ptcp,fut,2,pl
 -flex: <0>.еэшэ
  gramm: ptcp,const,3,sg
 -flex: <0>.еэшэнь
  gramm: ptcp,const,3,pl
 -flex: <0>.еэшэб//<0>.еэшэм
  gramm: ptcp,const,1,sg
 -flex: <0>.еэшэбди//<0>.еэшэмди
  gramm: ptcp,const,1,pl
 -flex: <0>.еэшэш//<0>.еэшэшни
  gramm: ptcp,const,2,sg
 -flex: <0>.еэшэт//<0>.еэшэтнай
  gramm: ptcp,const,2,pl
 -flex: <0>.дэг
  gramm: ptcp,iter,3,sg
 -flex: <0>.дэгнь
  gramm: ptcp,iter,3,pl
 -flex: <0>.дэгмни
  gramm: ptcp,iter,1,sg
 -flex: <0>.дэгбди
  gramm: ptcp,iter,1,pl
 -flex: <0>.дэгшни
  gramm: ptcp,iter,2,sg
 -flex: <0>.дэгтнай
  gramm: ptcp,iter,2,pl
 -flex: <0>.гшэ
  gramm: ptcp,semel,3,sg
 -flex: <0>.гшэнь
  gramm: ptcp,semel,3,pl
 -flex: <0>.гшэб
  gramm: ptcp,semel,1,sg
 -flex: <0>.гшэбди
  gramm: ptcp,semel,1,pl
 -flex: <0>.гшэш
  gramm: ptcp,semel,2,sg
 -flex: <0>.гшэт
  gramm: ptcp,semel,2,pl
 -flex: <0>.мээр
  gramm: ptcp,poss,3,sg
 -flex: <0>.мээрнь
  gramm: ptcp,poss,3,pl
 -flex: <0>.мээрмни
  gramm: ptcp,poss,1,sg
 -flex: <0>.мээрмнай
  gramm: ptcp,poss,1,pl
 -flex: <0>.мээршни
  gramm: ptcp,poss,2,sg
 -flex: <0>.мээртнай
  gramm: ptcp,poss,2,pl
 -flex: <1>.еэтэй
  gramm: ptcp,pass,3,sg
 -flex: <1>.еэтэйнь
  gramm: ptcp,pass,3,pl
 -flex: <1>.еэтэйб
  gramm: ptcp,pass,1,sg
 -flex: <1>.еэтэйбди
  gramm: ptcp,pass,1,pl
 -flex: <1>.еэтэйш
  gramm: ptcp,pass,2,sg
 -flex: <1>.еэтэйт
  gramm: ptcp,pass,2,pl
 -flex: <0>.жэ
  gramm: conv,simult1
 -flex: <0>.эд
  gramm: conv,anterior
 -flex: <0>.н
  gramm: conv,circumst
 -flex: <0>.бэл
  gramm: conv,cond
 -flex: <0>.тэр
  gramm: conv,limit
 -flex: <0>.һээр
  gramm: conv,period
 -flex: <0>.мсээр
  gramm: conv,consec1
 -flex: <0>.хэлээр
  gramm: conv,consec2
 -flex: <0>.нхаар
  gramm: conv,prevent
 -flex: <0>.нгэ
  gramm: conv,simult2
 -flex: <0>.мгээшэ
  gramm: conv,mode
 -flex: <0>.хэеэ
  gramm: conv,purp
 -flex: <0>.хысэ
  gramm: conv,degree





-paradigm: j-front-lab
 -flex: <0>.ё//<0>.ёбди
  gramm: juss,1,pl
 -flex: <0>.һүү//<0>.һүүб
  gramm: propos,1,sg
 -flex: <0>.һүү//<0>.һүүбди
  gramm: propos,1,pl
 -flex: <1>.юүжэб//<1>.юүжэм
  gramm: assert,1,sg
 -flex: <1>.юүжэбди//<1>.юүжэмди
  gramm: assert,1,pl
 -flex: <0>.
  gramm: imper,2,sg 
 -flex: <0>.гты
  gramm: imper,2,pl 
 -flex: <1>.ёөрэй//<1>.ёөрэйш
  gramm: imper2,2,sg
 -flex: <1>.ёөрэйт
  gramm: imper2,2,pl
 -flex: <0>.ыш
  gramm: rog,2,sg
 -flex: <0>.ыт
  gramm: rog,2,pl
 -flex: <0>.г
  gramm: juss,3
 -flex: <1>.юүжэ//<1>.юүжэн
  gramm: permiss,3,sg
 -flex: <0>.һэйб
  gramm: opt,1,sg
 -flex: <0>.һэйбди
  gramm: opt,1,pl
 -flex: <0>.һэйш
  gramm: opt,2,sg
 -flex: <0>.һэйт
  gramm: opt,2,pl
 -flex: <0>.һэй
  gramm: opt,3
 -flex: <0>.нэ<.>
  gramm: prs
  paradigm: V-pers-neg
 -flex: <0>.бэ<.>
  gramm: pst
  paradigm: V-pers-neg
 -flex: <0>.лэй<.>
  gramm: pst2
  paradigm: V-pers-neg
 -flex: <1>.ёө
  gramm: ptcp,nonpast,3
 -flex: <1>.ёөб//<1>.ёөби
  gramm: ptcp,nonpast,1,sg
 -flex: <1>.ёөбди
  gramm: ptcp,nonpast,1,pl
 -flex: <1>.ёөш
  gramm: ptcp,nonpast,2,sg
 -flex: <1>.ёөт
  gramm: ptcp,nonpast,2,pl
 -flex: <0>.һэн
  gramm: ptcp,pst,3
 -flex: <0>.һэнби
  gramm: ptcp,pst,1,sg
 -flex: <0>.һэнбди
  gramm: ptcp,pst,1,pl
 -flex: <0>.һэнши
  gramm: ptcp,pst,2,sg
 -flex: <0>.һэнтэ
  gramm: ptcp,pst,2,pl
 -flex: <0>.нхэй
  gramm: ptcp,pst3,3,sg
 -flex: <0>.нхэйнь
  gramm: ptcp,pst3,3,pl
 -flex: <0>.нхэйби
  gramm: ptcp,pst3,1,sg
 -flex: <0>.нхэйбди
  gramm: ptcp,pst3,1,pl
 -flex: <0>.нхэйш
  gramm: ptcp,pst3,2,sg
 -flex: <0>.нхэйт
  gramm: ptcp,pst3,2,pl
 -flex: <0>.хэ<.>
  gramm: ptcp,fut
  paradigm: N-front-case-ptcp-vowel
 -flex: <0>.х<.>
  gramm: ptcp,fut
  paradigm: N-front-case-ptcp-cons
 -flex: <0>.хэнь
  gramm: ptcp,fut,3,pl
 -flex: <0>.хэб//<0>.хэм
  gramm: ptcp,fut,1,sg
 -flex: <0>.хэбди//<0>.хэмди
  gramm: ptcp,fut,1,pl
 -flex: <0>.хэш//<0>.хэшни
  gramm: ptcp,fut,2,sg
 -flex: <0>.хэт//<0>.хэтнай
  gramm: ptcp,fut,2,pl
 -flex: <1>.ёөшэ
  gramm: ptcp,const,3,sg
 -flex: <1>.ёөшэнь
  gramm: ptcp,const,3,pl
 -flex: <1>.ёөшэб//<1>.ёэшэб//<1>.өөшэб//<1>.ёөшэм//<1>.ёэшэм//<1>.өөшэм
  gramm: ptcp,const,1,sg
 -flex: <1>.ёөшэбди//<1>.өөшэмди
  gramm: ptcp,const,1,pl
 -flex: <1>.ёөшэш//<1>.өөшэшни
  gramm: ptcp,const,2,sg
 -flex: <1>.ёөшэт//<1>.өөшэтнай
  gramm: ptcp,const,2,pl
 -flex: <0>.дэг
  gramm: ptcp,iter,3,sg
 -flex: <0>.дэгнь
  gramm: ptcp,iter,3,pl
 -flex: <0>.дэгмни
  gramm: ptcp,iter,1,sg
 -flex: <0>.дэгбди
  gramm: ptcp,iter,1,pl
 -flex: <0>.дэгшни
  gramm: ptcp,iter,2,sg
 -flex: <0>.дэгтнай
  gramm: ptcp,iter,2,pl
 -flex: <0>.гшэ
  gramm: ptcp,semel,3,sg
 -flex: <0>.гшэнь
  gramm: ptcp,semel,3,pl
 -flex: <0>.гшэб
  gramm: ptcp,semel,1,sg
 -flex: <0>.гшэбди
  gramm: ptcp,semel,1,pl
 -flex: <0>.гшэш
  gramm: ptcp,semel,2,sg
 -flex: <0>.гшэт
  gramm: ptcp,semel,2,pl
 -flex: <0>.мөөр
  gramm: ptcp,poss,3,sg
 -flex: <0>.мөөрнь
  gramm: ptcp,poss,3,pl
 -flex: <0>.мөөрмни
  gramm: ptcp,poss,1,sg
 -flex: <0>.мөөрмнай
  gramm: ptcp,poss,1,pl
 -flex: <0>.мөөршни
  gramm: ptcp,poss,2,sg
 -flex: <0>.мөөртнай
  gramm: ptcp,poss,2,pl
 -flex: <1>.ёөтэй
  gramm: ptcp,pass,3,sg
 -flex: <1>.ёөтэйнь
  gramm: ptcp,pass,3,pl
 -flex: <1>.ёөтэйб
  gramm: ptcp,pass,1,sg
 -flex: <1>.ёөтэйбди
  gramm: ptcp,pass,1,pl
 -flex: <1>.ёөтэйш
  gramm: ptcp,pass,2,sg
 -flex: <1>.ёөтэйт
  gramm: ptcp,pass,2,pl
 -flex: <0>.жэ
  gramm: conv,simult1
 -flex: <0>.эд
  gramm: conv,anterior
 -flex: <0>.н
  gramm: conv,circumst
 -flex: <0>.бэл
  gramm: conv,cond
 -flex: <0>.тэр
  gramm: conv,limit
 -flex: <0>.һөөр
  gramm: conv,period
 -flex: <0>.мсөөр
  gramm: conv,consec1
 -flex: <0>.хэлөөр
  gramm: conv,consec2
 -flex: <0>.нхаар
  gramm: conv,prevent
 -flex: <0>.нгэ
  gramm: conv,simult2
 -flex: <0>.мгөөшэ
  gramm: conv,mode
 -flex: <0>.хэеэ
  gramm: conv,purp
 -flex: <0>.хысэ
  gramm: conv,degree










-paradigm: long-back
 -flex: .я//.ябди
  gramm: juss,1,pl
 -flex: .һуу//.һууб
  gramm: propos,1,sg
 -flex: .һуу//.һуубди
  gramm: propos,1,pl
 -flex: .гуужаб//.гуужам
  gramm: assert,1,sg
 -flex: .гуужабди//.гуужамди
  gramm: assert,1,pl
 -flex: .
  gramm: imper,2,sg 
 -flex: .гты
  gramm: imper,2,pl 
 -flex: .гаарай//.гаарайш
  gramm: imper2,2,sg
 -flex: .гаарайт
  gramm: imper2,2,pl
 -flex: .гыш
  gramm: rog,2,sg
 -flex: .гыт
  gramm: rog,2,pl
 -flex: .г
  gramm: juss,3
 -flex: .гуужа//.гуужан
  gramm: permiss,3,sg
 -flex: .һайб
  gramm: opt,1,sg
 -flex: .һайбди
  gramm: opt,1,pl
 -flex: .һайш
  gramm: opt,2,sg
 -flex: .һайт
  gramm: opt,2,pl
 -flex: .һай
  gramm: opt,3
 -flex: .на<.>
  gramm: prs
  paradigm: V-pers-neg
 -flex: .ба<.>
  gramm: pst
  paradigm: V-pers-neg
 -flex: .лай<.>
  gramm: pst2
  paradigm: V-pers-neg
 -flex: .гаа
  gramm: ptcp,nonpast,3
 -flex: .гааб//.гааби
  gramm: ptcp,nonpast,1,sg
 -flex: .гаабди
  gramm: ptcp,nonpast,1,pl
 -flex: .гааш
  gramm: ptcp,nonpast,2,sg
 -flex: .гаат
  gramm: ptcp,nonpast,2,pl
 -flex: .һан
  gramm: ptcp,pst,3
 -flex: .һанби
  gramm: ptcp,pst,1,sg
 -flex: .һанбди
  gramm: ptcp,pst,1,pl
 -flex: .һанши
  gramm: ptcp,pst,2,sg
 -flex: .һанта
  gramm: ptcp,pst,2,pl
 -flex: .нхай
  gramm: ptcp,pst3,3,sg
 -flex: .нхайнь
  gramm: ptcp,pst3,3,pl
 -flex: .нхайби
  gramm: ptcp,pst3,1,sg
 -flex: .нхайбди
  gramm: ptcp,pst3,1,pl
 -flex: .нхайш
  gramm: ptcp,pst3,2,sg
 -flex: .нхайт
  gramm: ptcp,pst3,2,pl
 -flex: .ха<.>
  gramm: ptcp,fut
  paradigm: N-back-case-ptcp-vowel
 -flex: .х<.>
  gramm: ptcp,fut
  paradigm: N-back-case-ptcp-cons
 -flex: .хань
  gramm: ptcp,fut,3,pl
 -flex: .хаб//.хам
  gramm: ptcp,fut,1,sg
 -flex: .хабди//.хамди
  gramm: ptcp,fut,1,pl
 -flex: .хаш//.хашни
  gramm: ptcp,fut,2,sg
 -flex: .хат//.хатнай
  gramm: ptcp,fut,2,pl
 -flex: .гааша
  gramm: ptcp,const,3,sg
 -flex: .гаашань
  gramm: ptcp,const,3,pl
 -flex: .гаашаб//.гаашам
  gramm: ptcp,const,1,sg
 -flex: .гаашабди//.гаашамди
  gramm: ptcp,const,1,pl
 -flex: .гаашаш//.гаашашни
  gramm: ptcp,const,2,sg
 -flex: .гаашат//.гаашатнай
  gramm: ptcp,const,2,pl
 -flex: .даг
  gramm: ptcp,iter,3,sg
 -flex: .дагнь
  gramm: ptcp,iter,3,pl
 -flex: .дагмни
  gramm: ptcp,iter,1,sg
 -flex: .дагбди
  gramm: ptcp,iter,1,pl
 -flex: .дагшни
  gramm: ptcp,iter,2,sg
 -flex: .дагтнай
  gramm: ptcp,iter,2,pl
 -flex: .гша
  gramm: ptcp,semel,3,sg
 -flex: .гшань
  gramm: ptcp,semel,3,pl
 -flex: .гшаб
  gramm: ptcp,semel,1,sg
 -flex: .гшабди
  gramm: ptcp,semel,1,pl
 -flex: .гшаш
  gramm: ptcp,semel,2,sg
 -flex: .гшат
  gramm: ptcp,semel,2,pl
 -flex: .маар
  gramm: ptcp,poss,3,sg
 -flex: .маарнь
  gramm: ptcp,poss,3,pl
 -flex: .маармни
  gramm: ptcp,poss,1,sg
 -flex: .маармнай
  gramm: ptcp,poss,1,pl
 -flex: .мааршни
  gramm: ptcp,poss,2,sg
 -flex: .маартнай
  gramm: ptcp,poss,2,pl
 -flex: .гаатай
  gramm: ptcp,pass,3,sg
 -flex: .гаатайнь
  gramm: ptcp,pass,3,pl
 -flex: .гаатайб
  gramm: ptcp,pass,1,sg
 -flex: .гаатайбди
  gramm: ptcp,pass,1,pl
 -flex: .гаатайш
  gramm: ptcp,pass,2,sg
 -flex: .гаатайт
  gramm: ptcp,pass,2,pl
 -flex: .жа
  gramm: conv,simult1
 -flex: .гаад
  gramm: conv,anterior
 -flex: .н
  gramm: conv,circumst
 -flex: .бал
  gramm: conv,cond
 -flex: .тар
  gramm: conv,limit
 -flex: .һаар
  gramm: conv,period
 -flex: .мсаар
  gramm: conv,consec1
 -flex: .халаар
  gramm: conv,consec2
 -flex: .нхаар
  gramm: conv,prevent
 -flex: .нга
  gramm: conv,simult2
 -flex: .мгааша
  gramm: conv,mode
 -flex: .хаяа
  gramm: conv,purp
 -flex: .хыса
  gramm: conv,degree





-paradigm: long-back-lab
 -flex: .ё//.ёбди
  gramm: juss,1,pl
 -flex: .һуу//.һууб
  gramm: propos,1,sg
 -flex: .һуу//.һуубди
  gramm: propos,1,pl
 -flex: .гуужаб//.гуужам
  gramm: assert,1,sg
 -flex: .гуужабди//.гуужамди
  gramm: assert,1,pl
 -flex: .
  gramm: imper,2,sg 
 -flex: .гты
  gramm: imper,2,pl 
 -flex: .гоорой//.гооройш
  gramm: imper2,2,sg
 -flex: .гооройт
  gramm: imper2,2,pl
 -flex: .гыш
  gramm: rog,2,sg
 -flex: .гыт
  gramm: rog,2,pl
 -flex: .г
  gramm: juss,3
 -flex: .гуужа//.гуужан
  gramm: permiss,3,sg
 -flex: .һойб
  gramm: opt,1,sg
 -flex: .һойбди
  gramm: opt,1,pl
 -flex: .һойш
  gramm: opt,2,sg
 -flex: .һойт
  gramm: opt,2,pl
 -flex: .һой
  gramm: opt,3
 -flex: .но<.>
  gramm: prs
  paradigm: V-pers-neg
 -flex: .бо<.>
  gramm: pst
  paradigm: V-pers-neg
 -flex: .лой<.>
  gramm: pst2
  paradigm: V-pers-neg
 -flex: .гоо
  gramm: ptcp,nonpast,3
 -flex: .гооб//.гооби
  gramm: ptcp,nonpast,1,sg
 -flex: .гообди
  gramm: ptcp,nonpast,1,pl
 -flex: .гоош
  gramm: ptcp,nonpast,2,sg
 -flex: .гоот
  gramm: ptcp,nonpast,2,pl
 -flex: .һон
  gramm: ptcp,pst,3
 -flex: .һонби
  gramm: ptcp,pst,1,sg
 -flex: .һонбди
  gramm: ptcp,pst,1,pl
 -flex: .һонши
  gramm: ptcp,pst,2,sg
 -flex: .һонта
  gramm: ptcp,pst,2,pl
 -flex: .нхой
  gramm: ptcp,pst3,3,sg
 -flex: .нхойнь
  gramm: ptcp,pst3,3,pl
 -flex: .нхойби
  gramm: ptcp,pst3,1,sg
 -flex: .нхойбди
  gramm: ptcp,pst3,1,pl
 -flex: .нхойш
  gramm: ptcp,pst3,2,sg
 -flex: .нхойт
  gramm: ptcp,pst3,2,pl
 -flex: .хо<.>
  gramm: ptcp,fut
  paradigm: N-back-lab-case-ptcp-vowel
 -flex: .х<.>
  gramm: ptcp,fut
  paradigm: N-back-lab-case-ptcp-cons
 -flex: .хонь
  gramm: ptcp,fut,3,pl
 -flex: .хоб//.хом
  gramm: ptcp,fut,1,sg
 -flex: .хобди//.хомди
  gramm: ptcp,fut,1,pl
 -flex: .хош//.хошни
  gramm: ptcp,fut,2,sg
 -flex: .хот//.хотнай
  gramm: ptcp,fut,2,pl
 -flex: .оошо
  gramm: ptcp,const,3,sg
 -flex: .оошонь
  gramm: ptcp,const,3,pl
 -flex: .оошоб//.оошом
  gramm: ptcp,const,1,sg
 -flex: .оошобди//.оошомди
  gramm: ptcp,const,1,pl
 -flex: .оошош//.оошошни
  gramm: ptcp,const,2,sg
 -flex: .оошот//.оошотнай
  gramm: ptcp,const,2,pl
 -flex: .дог
  gramm: ptcp,iter,3,sg
 -flex: .догнь
  gramm: ptcp,iter,3,pl
 -flex: .догмни
  gramm: ptcp,iter,1,sg
 -flex: .догбди
  gramm: ptcp,iter,1,pl
 -flex: .догшни
  gramm: ptcp,iter,2,sg
 -flex: .догтнай
  gramm: ptcp,iter,2,pl
 -flex: .гшо
  gramm: ptcp,semel,3,sg
 -flex: .гшонь
  gramm: ptcp,semel,3,pl
 -flex: .гшоб
  gramm: ptcp,semel,1,sg
 -flex: .гшобди
  gramm: ptcp,semel,1,pl
 -flex: .гшош
  gramm: ptcp,semel,2,sg
 -flex: .гшот
  gramm: ptcp,semel,2,pl
 -flex: .моор
  gramm: ptcp,poss,3,sg
 -flex: .моорнь
  gramm: ptcp,poss,3,pl
 -flex: .моормни
  gramm: ptcp,poss,1,sg
 -flex: .моормнай
  gramm: ptcp,poss,1,pl
 -flex: .мооршни
  gramm: ptcp,poss,2,sg
 -flex: .моортнай
  gramm: ptcp,poss,2,pl
 -flex: .гоотой
  gramm: ptcp,pass,3,sg
 -flex: .гоотойнь
  gramm: ptcp,pass,3,pl
 -flex: .гоотойб
  gramm: ptcp,pass,1,sg
 -flex: .гоотойбди
  gramm: ptcp,pass,1,pl
 -flex: .гоотойш
  gramm: ptcp,pass,2,sg
 -flex: .гоотойт
  gramm: ptcp,pass,2,pl
 -flex: .жо
  gramm: conv,simult1
 -flex: .гоод
  gramm: conv,anterior
 -flex: .н
  gramm: conv,circumst
 -flex: .бол
  gramm: conv,cond
 -flex: .тор
  gramm: conv,limit
 -flex: .һоор
  gramm: conv,period
 -flex: .мсоор
  gramm: conv,consec1
 -flex: .холоор
  gramm: conv,consec2
 -flex: .нхаар
  gramm: conv,prevent
 -flex: .нго
  gramm: conv,simult2
 -flex: .мгоошо
  gramm: conv,mode
 -flex: .хоёо
  gramm: conv,purp
 -flex: .хысо
  gramm: conv,degree





-paradigm: long-front
 -flex: .е//.ебди
  gramm: juss,1,pl
 -flex: .һүү//.һүүб
  gramm: propos,1,sg
 -flex: .һүү//.һүүбди
  gramm: propos,1,pl
 -flex: .гүүжэб//.гүүжэм
  gramm: assert,1,sg
 -flex: .гүүжэбди//.гүүжэмди
  gramm: assert,1,pl
 -flex: .
  gramm: imper,2,sg 
 -flex: .гты
  gramm: imper,2,pl 
 -flex: .гээрэй//.гээрэйш
  gramm: imper2,2,sg
 -flex: .гээрэйт
  gramm: imper2,2,pl
 -flex: .ыш
  gramm: rog,2,sg
 -flex: .ыт
  gramm: rog,2,pl
 -flex: .г
  gramm: juss,3
 -flex: .гүүжэ//.гүүжэн
  gramm: permiss,3,sg
 -flex: .һэйб
  gramm: opt,1,sg
 -flex: .һэйбди
  gramm: opt,1,pl
 -flex: .һэйш
  gramm: opt,2,sg
 -flex: .һэйт
  gramm: opt,2,pl
 -flex: .һэй
  gramm: opt,3
 -flex: .нэ<.>
  gramm: prs
  paradigm: V-pers-neg
 -flex: .бэ<.>
  gramm: pst
  paradigm: V-pers-neg
 -flex: .лэй<.>
  gramm: pst2
  paradigm: V-pers-neg
 -flex: .гээ
  gramm: ptcp,nonpast,3
 -flex: .гээб//.гээби
  gramm: ptcp,nonpast,1,sg
 -flex: .гээбди
  gramm: ptcp,nonpast,1,pl
 -flex: .гээш
  gramm: ptcp,nonpast,2,sg
 -flex: .гээт
  gramm: ptcp,nonpast,2,pl
 -flex: .һэн
  gramm: ptcp,pst,3
 -flex: .һэнби
  gramm: ptcp,pst,1,sg
 -flex: .һэнбди
  gramm: ptcp,pst,1,pl
 -flex: .һэнши
  gramm: ptcp,pst,2,sg
 -flex: .һэнтэ
  gramm: ptcp,pst,2,pl
 -flex: .нхэй
  gramm: ptcp,pst3,3,sg
 -flex: .нхэйнь
  gramm: ptcp,pst3,3,pl
 -flex: .нхэйби
  gramm: ptcp,pst3,1,sg
 -flex: .нхэйбди
  gramm: ptcp,pst3,1,pl
 -flex: .нхэйш
  gramm: ptcp,pst3,2,sg
 -flex: .нхэйт
  gramm: ptcp,pst3,2,pl
 -flex: .хэ<.>
  gramm: ptcp,fut
  paradigm: N-front-case-ptcp-vowel
 -flex: .х<.>
  gramm: ptcp,fut
  paradigm: N-front-case-ptcp-cons
 -flex: .хэнь
  gramm: ptcp,fut,3,pl
 -flex: .хэб//.хэм
  gramm: ptcp,fut,1,sg
 -flex: .хэбди//.хэмди
  gramm: ptcp,fut,1,pl
 -flex: .хэш//.хэшни
  gramm: ptcp,fut,2,sg
 -flex: .хэт//.хэтнай
  gramm: ptcp,fut,2,pl
 -flex: .еэшэ
  gramm: ptcp,const,3,sg
 -flex: .еэшэнь
  gramm: ptcp,const,3,pl
 -flex: .еэшэб//.еэшэм
  gramm: ptcp,const,1,sg
 -flex: .еэшэбди//.еэшэмди
  gramm: ptcp,const,1,pl
 -flex: .еэшэш//.еэшэшни
  gramm: ptcp,const,2,sg
 -flex: .еэшэт//.еэшэтнай
  gramm: ptcp,const,2,pl
 -flex: .дэг
  gramm: ptcp,iter,3,sg
 -flex: .дэгнь
  gramm: ptcp,iter,3,pl
 -flex: .дэгмни
  gramm: ptcp,iter,1,sg
 -flex: .дэгбди
  gramm: ptcp,iter,1,pl
 -flex: .дэгшни
  gramm: ptcp,iter,2,sg
 -flex: .дэгтнай
  gramm: ptcp,iter,2,pl
 -flex: .гшэ
  gramm: ptcp,semel,3,sg
 -flex: .гшэнь
  gramm: ptcp,semel,3,pl
 -flex: .гшэб
  gramm: ptcp,semel,1,sg
 -flex: .гшэбди
  gramm: ptcp,semel,1,pl
 -flex: .гшэш
  gramm: ptcp,semel,2,sg
 -flex: .гшэт
  gramm: ptcp,semel,2,pl
 -flex: .мээр
  gramm: ptcp,poss,3,sg
 -flex: .мээрнь
  gramm: ptcp,poss,3,pl
 -flex: .мээрмни
  gramm: ptcp,poss,1,sg
 -flex: .мээрмнай
  gramm: ptcp,poss,1,pl
 -flex: .мээршни
  gramm: ptcp,poss,2,sg
 -flex: .мээртнай
  gramm: ptcp,poss,2,pl
 -flex: .гээтэй
  gramm: ptcp,pass,3,sg
 -flex: .гээтэйнь
  gramm: ptcp,pass,3,pl
 -flex: .гээтэйб
  gramm: ptcp,pass,1,sg
 -flex: .гээтэйбди
  gramm: ptcp,pass,1,pl
 -flex: .гээтэйш
  gramm: ptcp,pass,2,sg
 -flex: .гээтэйт
  gramm: ptcp,pass,2,pl
 -flex: .жэ
  gramm: conv,simult1
 -flex: .гээд
  gramm: conv,anterior
 -flex: .н
  gramm: conv,circumst
 -flex: .бэл
  gramm: conv,cond
 -flex: .тэр
  gramm: conv,limit
 -flex: .һээр
  gramm: conv,period
 -flex: .мсээр
  gramm: conv,consec1
 -flex: .хэлээр
  gramm: conv,consec2
 -flex: .нхаар
  gramm: conv,prevent
 -flex: .нгэ
  gramm: conv,simult2
 -flex: .мгээшэ
  gramm: conv,mode
 -flex: .хэеэ
  gramm: conv,purp
 -flex: .хысэ
  gramm: conv,degree





-paradigm: long-front-lab
 -flex: .ё//.ёбди//.е//.ебди
  gramm: juss,1,pl
 -flex: .һүү//.һүүб
  gramm: propos,1,sg
 -flex: .һүү//.һүүбди
  gramm: propos,1,pl
 -flex: .гүүжэб//.гүүжэм
  gramm: assert,1,sg
 -flex: .гүүжэбди//.гүүжэмди
  gramm: assert,1,pl
 -flex: .
  gramm: imper,2,sg 
 -flex: .гты
  gramm: imper,2,pl 
 -flex: .гөөрэй//.гөөрэйш
  gramm: imper2,2,sg
 -flex: .гөөрэйт
  gramm: imper2,2,pl
 -flex: .ыш
  gramm: rog,2,sg
 -flex: .ыт
  gramm: rog,2,pl
 -flex: .г
  gramm: juss,3
 -flex: .гүүжэ//.гүүжэн
  gramm: permiss,3,sg
 -flex: .һэйб
  gramm: opt,1,sg
 -flex: .һэйбди
  gramm: opt,1,pl
 -flex: .һэйш
  gramm: opt,2,sg
 -flex: .һэйт
  gramm: opt,2,pl
 -flex: .һэй
  gramm: opt,3
 -flex: .нэ<.>
  gramm: prs
  paradigm: V-pers-neg
 -flex: .бэ<.>
  gramm: pst
  paradigm: V-pers-neg
 -flex: .лэй<.>
  gramm: pst2
  paradigm: V-pers-neg
 -flex: .гөө
  gramm: ptcp,nonpast,3
 -flex: .гөөб//.гөөби
  gramm: ptcp,nonpast,1,sg
 -flex: .гөөбди
  gramm: ptcp,nonpast,1,pl
 -flex: .гөөш
  gramm: ptcp,nonpast,2,sg
 -flex: .гөөт
  gramm: ptcp,nonpast,2,pl
 -flex: .һэн
  gramm: ptcp,pst,3
 -flex: .һэнби
  gramm: ptcp,pst,1,sg
 -flex: .һэнбди
  gramm: ptcp,pst,1,pl
 -flex: .һэнши
  gramm: ptcp,pst,2,sg
 -flex: .һэнтэ
  gramm: ptcp,pst,2,pl
 -flex: .нхэй
  gramm: ptcp,pst3,3,sg
 -flex: .нхэйнь
  gramm: ptcp,pst3,3,pl
 -flex: .нхэйби
  gramm: ptcp,pst3,1,sg
 -flex: .нхэйбди
  gramm: ptcp,pst3,1,pl
 -flex: .нхэйш
  gramm: ptcp,pst3,2,sg
 -flex: .нхэйт
  gramm: ptcp,pst3,2,pl
 -flex: .хэ<.>
  gramm: ptcp,fut
  paradigm: N-front-case-ptcp-vowel
 -flex: .х<.>
  gramm: ptcp,fut
  paradigm: N-front-case-ptcp-cons
 -flex: .хэнь
  gramm: ptcp,fut,3,pl
 -flex: .хэб//.хэм
  gramm: ptcp,fut,1,sg
 -flex: .хэбди//.хэмди
  gramm: ptcp,fut,1,pl
 -flex: .хэш//.хэшни
  gramm: ptcp,fut,2,sg
 -flex: .хэт//.хэтнай
  gramm: ptcp,fut,2,pl
 -flex: .гөөшэ
  gramm: ptcp,const,3,sg
 -flex: .гөөшэнь
  gramm: ptcp,const,3,pl
 -flex: .гөөшэб//.гөөшэм
  gramm: ptcp,const,1,sg
 -flex: .гөөшэбди//.гөөшэмди
  gramm: ptcp,const,1,pl
 -flex: .гөөшэш//.гөөшэшни
  gramm: ptcp,const,2,sg
 -flex: .гөөшэт//.гөөшэтнай
  gramm: ptcp,const,2,pl
 -flex: .дэг
  gramm: ptcp,iter,3,sg
 -flex: .дэгнь
  gramm: ptcp,iter,3,pl
 -flex: .дэгмни
  gramm: ptcp,iter,1,sg
 -flex: .дэгбди
  gramm: ptcp,iter,1,pl
 -flex: .дэгшни
  gramm: ptcp,iter,2,sg
 -flex: .дэгтнай
  gramm: ptcp,iter,2,pl
 -flex: .гшэ
  gramm: ptcp,semel,3,sg
 -flex: .гшэнь
  gramm: ptcp,semel,3,pl
 -flex: .гшэб
  gramm: ptcp,semel,1,sg
 -flex: .гшэбди
  gramm: ptcp,semel,1,pl
 -flex: .гшэш
  gramm: ptcp,semel,2,sg
 -flex: .гшэт
  gramm: ptcp,semel,2,pl
 -flex: .мөөр
  gramm: ptcp,poss,3,sg
 -flex: .мөөрнь
  gramm: ptcp,poss,3,pl
 -flex: .мөөрмни
  gramm: ptcp,poss,1,sg
 -flex: .мөөрмнай
  gramm: ptcp,poss,1,pl
 -flex: .мөөршни
  gramm: ptcp,poss,2,sg
 -flex: .мөөртнай
  gramm: ptcp,poss,2,pl
 -flex: .гөөтэй
  gramm: ptcp,pass,3,sg
 -flex: .гөөтэйнь
  gramm: ptcp,pass,3,pl
 -flex: .гөөтэйб
  gramm: ptcp,pass,1,sg
 -flex: .гөөтэйбди
  gramm: ptcp,pass,1,pl
 -flex: .гөөтэйш
  gramm: ptcp,pass,2,sg
 -flex: .гөөтэйт
  gramm: ptcp,pass,2,pl
 -flex: .жэ
  gramm: conv,simult1
 -flex: .гөөд
  gramm: conv,anterior
 -flex: .н
  gramm: conv,circumst
 -flex: .бэл
  gramm: conv,cond
 -flex: .тэр
  gramm: conv,limit
 -flex: .һөөр
  gramm: conv,period
 -flex: .мсөөр
  gramm: conv,consec1
 -flex: .хэлөөр
  gramm: conv,consec2
 -flex: .нхаар
  gramm: conv,prevent
 -flex: .нгэ
  gramm: conv,simult2
 -flex: .мгөөшэ
  gramm: conv,mode
 -flex: .хэеэ
  gramm: conv,purp
 -flex: .хысэ
  gramm: conv,degree



















-paradigm: N-back-case
 -flex: <0>.<.>
  gramm: nom
  paradigm: poss-m(ni)-n
 -flex: <1>.ын<.>
  gramm: gen
  paradigm: poss-m(ni)-n
 -flex: <1>.ымни//<1>.ым
  gramm: gen,poss_1sg
 -flex: <1>.ынь
  gramm: gen,poss_3
 -flex: <1>.ынгаа
  gramm: gen,poss
 -flex: <0>.да<.>
  gramm: dat
  paradigm: poss-m(ni)-n
 -flex: <0>.даа
  gramm: dat,poss
 -flex: <1>.ые<.>
  gramm: acc
  paradigm: poss-m(ni)-n
 -flex: <1>.аа//<0>.яа
  gramm: acc,poss
 -flex: <1>.аар<.>
  gramm: ins
  paradigm: poss-ni-n
 -flex: <1>.аараа
  gramm: ins,poss
 -flex: <0>.тай<.>
  gramm: comit
  paradigm: poss-m(ni)-n
 -flex: <0>.тайгаа//<0>.таяа
  gramm: comit,poss
 -flex: <0>.һаа<.>
  gramm: abl
  paradigm: poss-m(ni)-n
 -flex: <0>.һаан
  gramm: abl,poss
 -flex: <1>.ында<.>
  gramm: gen,dat
  paradigm: poss-m(ni)-n
 -flex: <0>.тайгаар<.>
  gramm: comit,ins
  paradigm: poss-ni-n
 -flex: <0>.тайень<.>
  gramm: comit,acc
  paradigm: poss-m(ni)-n
 -flex: <0>.тайда<.>
  gramm: comit,dat
  paradigm: poss-m(ni)-n
 -flex: <0>.даһаа<.>
  gramm: dat,abl
  paradigm: poss-m(ni)-n
 -flex: <0>.<.>
  gramm: 
  paradigm: num-nar
  paradigm: num-nuud


-paradigm: N-back-case-ptcp-vowel
 -flex: .<.>
  gramm: 
  paradigm: pers-ptcp
 -flex: .гүй<.>
  gramm: neg
  paradigm: pers-ptcp
 -flex: .да<.>
  gramm: dat
  paradigm: poss-m(ni)-n
 -flex: .даа
  gramm: dat,poss
 -flex: .тай<.>
  gramm: comit
  paradigm: poss-m(ni)-n
 -flex: .тайгаа//.таяа
  gramm: comit,poss
 -flex: .һаа<.>
  gramm: abl
  paradigm: poss-m(ni)-n
 -flex: .һаан
  gramm: abl,poss
 -flex: .тайгаар<.>
  gramm: comit,ins
  paradigm: poss-ni-n
 -flex: .тайень<.>
  gramm: comit,acc
  paradigm: poss-m(ni)-n
 -flex: .тайда<.>
  gramm: comit,dat
  paradigm: poss-m(ni)-n
 -flex: .даһаа<.>
  gramm: dat,abl
  paradigm: poss-m(ni)-n

-paradigm: N-back-case-ptcp-cons
 -flex: .ын<.>
  gramm: gen
  paradigm: poss-m(ni)-n
 -flex: .ымни//.ым
  gramm: gen,poss_1sg
 -flex: .ынь
  gramm: gen,poss_3
 -flex: .ынгаа
  gramm: gen,poss
 -flex: .ые<.>
  gramm: acc
  paradigm: poss-m(ni)-n
 -flex: .аа
  gramm: acc,poss
 -flex: .аар<.>
  gramm: ins
  paradigm: poss-ni-n
 -flex: .аараа
  gramm: ins,poss
 -flex: .ында<.>
  gramm: gen,dat
  paradigm: poss-m(ni)-n


-paradigm: N-back-lab-case-ptcp-vowel
 -flex: .<.>
  gramm: 
  paradigm: pers-ptcp
 -flex: .гүй<.>
  gramm: neg
  paradigm: pers-ptcp
 -flex: .до<.>
  gramm: dat
  paradigm: poss-m(ni)-n
 -flex: .доо
  gramm: dat,poss
 -flex: .той<.>
  gramm: comit
  paradigm: poss-m(ni)-n
 -flex: .тойгоо//.тоёо
  gramm: comit,poss
 -flex: .һоо<.>
  gramm: abl
  paradigm: poss-m(ni)-n
 -flex: .һоон
  gramm: abl,poss
 -flex: .тойгоор<.>
  gramm: comit,ins
  paradigm: poss-ni-n
 -flex: .тойень<.>
  gramm: comit,acc
  paradigm: poss-m(ni)-n
 -flex: .тойдо<.>
  gramm: comit,dat
  paradigm: poss-m(ni)-n
 -flex: .доһоо<.>
  gramm: dat,abl
  paradigm: poss-m(ni)-n

-paradigm: N-back-lab-case-ptcp-cons
 -flex: .ын<.>
  gramm: gen
  paradigm: poss-m(ni)-n
 -flex: .ымни//.ым
  gramm: gen,poss_1sg
 -flex: .ынь
  gramm: gen,poss_3
 -flex: .ынгоо
  gramm: gen,poss
 -flex: .ые<.>
  gramm: acc
  paradigm: poss-m(ni)-n
 -flex: .оо
  gramm: acc,poss
 -flex: .оор<.>
  gramm: ins
  paradigm: poss-ni-n
 -flex: .оороо
  gramm: ins,poss
 -flex: .ындо<.>
  gramm: gen,dat
  paradigm: poss-m(ni)-n


-paradigm: N-front-case-ptcp-vowel
 -flex: .<.>
  gramm: 
  paradigm: pers-ptcp
 -flex: .гүй<.>
  gramm: neg
  paradigm: pers-ptcp
 -flex: .дэ<.>
  gramm: dat
  paradigm: poss-m(ni)-n
 -flex: .дээ
  gramm: dat,poss
 -flex: .тэй<.>
  gramm: comit
  paradigm: poss-m(ni)-n
 -flex: .тэйгээ//.тэеэ
  gramm: comit,poss
 -flex: .һээ<.>
  gramm: abl
  paradigm: poss-m(ni)-n
 -flex: .һээн
  gramm: abl,poss
 -flex: .тэйгээр<.>
  gramm: comit,ins
  paradigm: poss-ni-n
 -flex: .тэйень<.>
  gramm: comit,acc
  paradigm: poss-m(ni)-n
 -flex: .тэйдэ<.>
  gramm: comit,dat
  paradigm: poss-m(ni)-n
 -flex: .дэһээ<.>
  gramm: dat,abl
  paradigm: poss-m(ni)-n

-paradigm: N-front-case-ptcp-cons
 -flex: .ын<.>
  gramm: gen
  paradigm: poss-m(ni)-n
 -flex: .ымни//.ым
  gramm: gen,poss_1sg
 -flex: .ынь
  gramm: gen,poss_3
 -flex: .ынгээ
  gramm: gen,poss
 -flex: .ые<.>
  gramm: acc
  paradigm: poss-m(ni)-n
 -flex: .ээ
  gramm: acc,poss
 -flex: .ээр<.>
  gramm: ins
  paradigm: poss-ni-n
 -flex: .ээрээ
  gramm: ins,poss
 -flex: .ындэ<.>
  gramm: gen,dat
  paradigm: poss-m(ni)-n



-paradigm: N-front-case
 -flex: <0>.<.>
  gramm: nom
  paradigm: poss-m(ni)-n
 -flex: <1>.ын<.>
  gramm: gen
  paradigm: poss-m(ni)-n
 -flex: <1>.ымни//<1>.ым
  gramm: gen,poss_1sg
 -flex: <1>.ынгээ
  gramm: gen,poss
 -flex: <0>.иинь
  gramm: gen,poss_3
 -flex: <0>.дэ<.>
  gramm: dat
  paradigm: poss-m(ni)-n
 -flex: <0>.дээ
  gramm: dat,poss
 -flex: <1>.ые<.>
  gramm: acc
  paradigm: poss-m(ni)-n
 -flex: <1>.ээ//<0>.еэ
  gramm: acc,poss
 -flex: <1>.ээр<.>
  gramm: ins
  paradigm: poss-ni-n
 -flex: <1>.ээрээ
  gramm: ins,poss
 -flex: <0>.тэй<.>
  gramm: comit
  paradigm: poss-m(ni)-n
 -flex: <0>.тэйгээ//<0>.тэеэ
  gramm: comit,poss
 -flex: <0>.һээ<.>
  gramm: abl
  paradigm: poss-m(ni)-n
 -flex: <0>.һээн
  gramm: abl,poss
 -flex: <1>.ындэ<.>
  gramm: gen,dat
  paradigm: poss-m(ni)-n
 -flex: <0>.тэйгээр<.>
  gramm: comit,ins
  paradigm: poss-ni-n
 -flex: <0>.тэйень<.>
  gramm: comit,acc
  paradigm: poss-m(ni)-n
 -flex: <0>.тэйдэ<.>
  gramm: comit,dat
  paradigm: poss-m(ni)-n
 -flex: <0>.дэһээ<.>
  gramm: dat,abl
  paradigm: poss-m(ni)-n
 -flex: <0>.<.>
  gramm: 
  paradigm: num-ner
  paradigm: num-nyuud


-paradigm: N-front-lab-case
 -flex: <0>.<.>
  gramm: nom
  paradigm: poss-m(ni)-n
 -flex: <1>.ын<.>
  gramm: gen
  paradigm: poss-m(ni)-n
 -flex: <1>.ымни//<1>.ым
  gramm: gen,poss_1sg
 -flex: <1>.ынгээ
  gramm: gen,poss
 -flex: <0>.иинь
  gramm: gen,poss_3
 -flex: <0>.дэ<.>
  gramm: dat
  paradigm: poss-m(ni)-n
 -flex: <0>.дөө//<0>.төө
  gramm: dat,poss
 -flex: <1>.ые<.>
  gramm: acc
  paradigm: poss-m(ni)-n
 -flex: <0,1>.өө
  gramm: acc,poss
 -flex: <1>.өөр<.>
  gramm: ins
  paradigm: poss-ni-n
 -flex: <1>.өөрөө
  gramm: ins,poss
 -flex: <0>.тэй<.>
  gramm: comit
  paradigm: poss-m(ni)-n
 -flex: <0>.тэйгээ//<0>.тэеэ
  gramm: comit,poss
 -flex: <0>.һөө<.>
  gramm: abl
  paradigm: poss-m(ni)-n
 -flex: <0>.һөөн
  gramm: abl,poss
 -flex: <1>.ындэ<.>
  gramm: gen,dat
  paradigm: poss-m(ni)-n
 -flex: <0>.тэйгөөр<.>
  gramm: comit,ins
  paradigm: poss-ni-n
 -flex: <0>.тэйень<.>
  gramm: comit,acc
  paradigm: poss-m(ni)-n
 -flex: <0>.тэйдэ<.>
  gramm: comit,dat
  paradigm: poss-m(ni)-n
 -flex: <0>.дэһөө<.>
  gramm: dat,abl
  paradigm: poss-m(ni)-n
 -flex: <0>.<.>
  gramm: 
  paradigm: num-ner
  paradigm: num-nyuud


-paradigm: N-back-lab-case
 -flex: <0>.<.>
  gramm: nom
  paradigm: poss-m(ni)-n
 -flex: <1>.ын<.>
  gramm: gen
  paradigm: poss-m(ni)-n
 -flex: <1>.ымни//<1>.ым
  gramm: gen,poss_1sg
 -flex: <1>.ынгоо
  gramm: gen,poss
 -flex: <0>.до<.>
  gramm: dat
  paradigm: poss-m(ni)-n
 -flex: <0>.доо
  gramm: dat,poss
 -flex: <1>.ые<.>
  gramm: acc
  paradigm: poss-m(ni)-n
 -flex: <1>.оо//<0>.ёо
  gramm: acc,poss
 -flex: <1>.оор<.>
  gramm: ins
  paradigm: poss-ni-n
 -flex: <1>.оороо
  gramm: ins,poss
 -flex: <0>.той<.>
  gramm: comit
  paradigm: poss-m(ni)-n
 -flex: <0>.тойгоо//<0>.тоёо
  gramm: comit,poss
 -flex: <0>.һоо<.>
  gramm: abl
  paradigm: poss-m(ni)-n
 -flex: <0>.һоон
  gramm: abl,poss
 -flex: <1>.ындо<.>
  gramm: gen,dat
  paradigm: poss-m(ni)-n
 -flex: <0>.тойгоор<.>
  gramm: comit,ins
  paradigm: poss-ni-n
 -flex: <0>.тойень<.>
  gramm: comit,acc
  paradigm: poss-m(ni)-n
 -flex: <0>.тойдо<.>
  gramm: comit,dat
  paradigm: poss-m(ni)-n
 -flex: <0>.доһоо<.>
  gramm: dat,abl
  paradigm: poss-m(ni)-n
 -flex: <0>.<.>
  gramm: 
  paradigm: num-nar
  paradigm: num-nuud


-paradigm: N-back-i-short-case
 -flex: <0>.<.>
  gramm: nom
  paradigm: poss-m(ni)-n
 -flex: <0>.ин<.>
  gramm: gen
  paradigm: poss-m(ni)-n
 -flex: <0>.ингаа
  gramm: gen,poss
 -flex: <0>.да<.>
  gramm: dat
  paradigm: poss-m(ni)-n
 -flex: <0>.даа
  gramm: dat,poss
 -flex: <0>.ие<.>
  gramm: acc
  paradigm: poss-m(ni)-n
 -flex: <1>.яа//<0>.яа
  gramm: acc,poss
 -flex: <1>.яар<.>
  gramm: ins
  paradigm: poss-ni-n
 -flex: <1>.яараа
  gramm: ins,poss
 -flex: <0>.тай<.>
  gramm: comit
  paradigm: poss-m(ni)-n
 -flex: <0>.тайгаа//<0>.таяа
  gramm: comit,poss
 -flex: <0>.һаа<.>
  gramm: abl
  paradigm: poss-m(ni)-n
 -flex: <0>.һаан
  gramm: abl,poss
 -flex: <1>.инда<.>
  gramm: gen,dat
  paradigm: poss-m(ni)-n
 -flex: <0>.тайгаар<.>
  gramm: comit,ins
  paradigm: poss-ni-n
 -flex: <0>.тайень<.>
  gramm: comit,acc
  paradigm: poss-m(ni)-n
 -flex: <0>.тайда<.>
  gramm: comit,dat
  paradigm: poss-m(ni)-n
 -flex: <0>.даһаа<.>
  gramm: dat,abl
  paradigm: poss-m(ni)-n
 -flex: <0>.<.>
  gramm: 
  paradigm: num-nar
  paradigm: num-nuud


-paradigm: N-back-lab-i-short-case
 -flex: <0>.<.>
  gramm: nom
  paradigm: poss-m(ni)-n
 -flex: <0>.ин<.>
  gramm: gen
  paradigm: poss-m(ni)-n
 -flex: <0>.ингоо
  gramm: gen,poss
 -flex: <0>.до<.>
  gramm: dat
  paradigm: poss-m(ni)-n
 -flex: <0>.доо
  gramm: dat,poss
 -flex: <0>.ие<.>
  gramm: acc
  paradigm: poss-m(ni)-n
 -flex: <0,1>.ёо
  gramm: acc,poss
 -flex: <1>.ёор<.>
  gramm: ins
  paradigm: poss-ni-n
 -flex: <1>.ёороо
  gramm: ins,poss
 -flex: <0>.той<.>
  gramm: comit
  paradigm: poss-m(ni)-n
 -flex: <0>.тойгоо//<0>.тоёо
  gramm: comit,poss
 -flex: <0>.һоо<.>
  gramm: abl
  paradigm: poss-m(ni)-n
 -flex: <0>.һоон
  gramm: abl,poss
 -flex: <1>.индо<.>
  gramm: gen,dat
  paradigm: poss-m(ni)-n
 -flex: <0>.тойгоор<.>
  gramm: comit,ins
  paradigm: poss-ni-n
 -flex: <0>.тойень<.>
  gramm: comit,acc
  paradigm: poss-m(ni)-n
 -flex: <0>.тойдо<.>
  gramm: comit,dat
  paradigm: poss-m(ni)-n
 -flex: <0>.доһоо<.>
  gramm: dat,abl
  paradigm: poss-m(ni)-n
 -flex: <0>.<.>
  gramm: 
  paradigm: num-nar
  paradigm: num-nuud


-paradigm: N-front-i-short-case
 -flex: <0>.<.>
  gramm: nom
  paradigm: poss-m(ni)-n
 -flex: <0>.ин<.>
  gramm: gen
  paradigm: poss-m(ni)-n
 -flex: <0>.инь
  gramm: gen,poss_3
 -flex: <0>.ингээ
  gramm: gen,poss
 -flex: <0>.дэ<.>
  gramm: dat
  paradigm: poss-m(ni)-n
 -flex: <0>.дөө
  gramm: dat,poss
 -flex: <0>.ие<.>
  gramm: acc
  paradigm: poss-m(ni)-n
 -flex: <1>.ёо//<0>.ёо
  gramm: acc,poss
 -flex: <1>.ёор<.>
  gramm: ins
  paradigm: poss-ni-n
 -flex: <1>.ёороо
  gramm: ins,poss
 -flex: <0>.тэй<.>
  gramm: comit
  paradigm: poss-m(ni)-n
 -flex: <0>.тэйгээ//<0>.тэеэ
  gramm: comit,poss
 -flex: <0>.һээ<.>//<0>.һөө<.>
  gramm: abl
  paradigm: poss-m(ni)-n
 -flex: <0>.һээн//<0>.һөөн
  gramm: abl,poss
 -flex: <1>.индэ<.>
  gramm: gen,dat
  paradigm: poss-m(ni)-n
 -flex: <0>.тэйгээр<.>
  gramm: comit,ins
  paradigm: poss-ni-n
 -flex: <0>.тэйень<.>
  gramm: comit,acc
  paradigm: poss-m(ni)-n
 -flex: <0>.тэйдэ<.>
  gramm: comit,dat
  paradigm: poss-m(ni)-n
 -flex: <0>.дэһээ<.>
  gramm: dat,abl
  paradigm: poss-m(ni)-n
 -flex: <0>.<.>
  gramm: 
  paradigm: num-ner
  paradigm: num-nyuud


-paradigm: N-front-i-long-case
 -flex: .<.>
  gramm: nom
  paradigm: poss-m(ni)-n
 -flex: .н<.>
  gramm: gen
  paradigm: poss-m(ni)-n
 -flex: .гэйнь
  gramm: gen,poss_3
 -flex: .нгөө//.нгээ
  gramm: gen,poss
 -flex: .дэ<.>
  gramm: dat
  paradigm: poss-m(ni)-n
 -flex: .дөө//.дээ
  gramm: dat,poss
 -flex: .е<.>
  gramm: acc
  paradigm: poss-m(ni)-n
 -flex: .гөө//.гээ
  gramm: acc,poss
 -flex: .гөөр<.>//.гээр<.>
  gramm: ins
  paradigm: poss-ni-n
 -flex: .гөөрөө//.гээрээ
  gramm: ins,poss
 -flex: .тэй<.>
  gramm: comit
  paradigm: poss-m(ni)-n
 -flex: .тэйгээ//.тэеэ
  gramm: comit,poss
 -flex: .һээ<.>//.һөө<.>
  gramm: abl
  paradigm: poss-m(ni)-n
 -flex: .һээн//.һөөн
  gramm: abl,poss
 -flex: .ндэ<.>
  gramm: gen,dat
  paradigm: poss-m(ni)-n
 -flex: .тэйгээр<.>
  gramm: comit,ins
  paradigm: poss-ni-n
 -flex: .тэйень<.>
  gramm: comit,acc
  paradigm: poss-m(ni)-n
 -flex: .тэйдэ<.>
  gramm: comit,dat
  paradigm: poss-m(ni)-n
 -flex: .дэһээ<.>
  gramm: dat,abl
  paradigm: poss-m(ni)-n
 -flex: .<.>
  gramm: 
  paradigm: num-ner
  paradigm: num-nyuud


-paradigm: N-back-i-long-case
 -flex: .<.>
  gramm: nom
  paradigm: poss-m(ni)-n
 -flex: .н<.>
  gramm: gen
  paradigm: poss-m(ni)-n
 -flex: .гайнь
  gramm: gen,poss_3
 -flex: .нгаа
  gramm: gen,poss
 -flex: .да<.>
  gramm: dat
  paradigm: poss-m(ni)-n
 -flex: .даа
  gramm: dat,poss
 -flex: .е<.>
  gramm: acc
  paradigm: poss-m(ni)-n
 -flex: .гаа
  gramm: acc,poss
 -flex: .гаар<.>
  gramm: ins
  paradigm: poss-ni-n
 -flex: .гаараа
  gramm: ins,poss
 -flex: .тай<.>
  gramm: comit
  paradigm: poss-m(ni)-n
 -flex: .тайгаа//.таяа
  gramm: comit,poss
 -flex: .һаа<.>
  gramm: abl
  paradigm: poss-m(ni)-n
 -flex: .һаан
  gramm: abl,poss
 -flex: .нда<.>
  gramm: gen,dat
  paradigm: poss-m(ni)-n
 -flex: .тайгаар<.>
  gramm: comit,ins
  paradigm: poss-ni-n
 -flex: .тайень<.>
  gramm: comit,acc
  paradigm: poss-m(ni)-n
 -flex: .тайда<.>
  gramm: comit,dat
  paradigm: poss-m(ni)-n
 -flex: .даһаа<.>
  gramm: dat,abl
  paradigm: poss-m(ni)-n
 -flex: .<.>
  gramm: 
  paradigm: num-nar
  paradigm: num-nuud


-paradigm: N-front-y-case
 -flex: .<.>
  gramm: nom
  paradigm: poss-m(ni)-n
 -flex: .н<.>
  gramm: gen
  paradigm: poss-m(ni)-n
 -flex: .гэйнь//.нь
  gramm: gen,poss_3
 -flex: .нгөө//.нгээ
  gramm: gen,poss
 -flex: .дэ<.>
  gramm: dat
  paradigm: poss-m(ni)-n
 -flex: .дөө//.дээ
  gramm: dat,poss
 -flex: .е<.>
  gramm: acc
  paradigm: poss-m(ni)-n
 -flex: .гөө//.гээ
  gramm: acc,poss
 -flex: .гөөр<.>//.гээр<.>
  gramm: ins
  paradigm: poss-ni-n
 -flex: .гөөрөө//.гээрээ
  gramm: ins,poss
 -flex: .тэй<.>
  gramm: comit
  paradigm: poss-m(ni)-n
 -flex: .тэйгээ//.тэеэ
  gramm: comit,poss
 -flex: .һээ<.>//.һөө<.>
  gramm: abl
  paradigm: poss-m(ni)-n
 -flex: .һээн//.һөөн
  gramm: abl,poss
 -flex: .ндэ<.>
  gramm: gen,dat
  paradigm: poss-m(ni)-n
 -flex: .тэйгээр<.>
  gramm: comit,ins
  paradigm: poss-ni-n
 -flex: .тэйень<.>
  gramm: comit,acc
  paradigm: poss-m(ni)-n
 -flex: .тэйдэ<.>
  gramm: comit,dat
  paradigm: poss-m(ni)-n
 -flex: .дэһээ<.>
  gramm: dat,abl
  paradigm: poss-m(ni)-n
 -flex: .<.>
  gramm: 
  paradigm: num-ner
  paradigm: num-nyuud


-paradigm: N-back-y-case
 -flex: .<.>
  gramm: nom
  paradigm: poss-m(ni)-n
 -flex: .н<.>
  gramm: gen
  paradigm: poss-m(ni)-n
 -flex: .гайнь//.нь
  gramm: gen,poss_3
 -flex: .нгаа
  gramm: gen,poss
 -flex: .да<.>
  gramm: dat
  paradigm: poss-m(ni)-n
 -flex: .даа
  gramm: dat,poss
 -flex: .е<.>
  gramm: acc
  paradigm: poss-m(ni)-n
 -flex: .гаа
  gramm: acc,poss
 -flex: .гаар<.>
  gramm: ins
  paradigm: poss-ni-n
 -flex: .гаараа
  gramm: ins,poss
 -flex: .тай<.>
  gramm: comit
  paradigm: poss-m(ni)-n
 -flex: .тайгаа//.таяа
  gramm: comit,poss
 -flex: .һаа<.>
  gramm: abl
  paradigm: poss-m(ni)-n
 -flex: .һаан
  gramm: abl,poss
 -flex: .нда<.>
  gramm: gen,dat
  paradigm: poss-m(ni)-n
 -flex: .тайгаар<.>
  gramm: comit,ins
  paradigm: poss-ni-n
 -flex: .тайень<.>
  gramm: comit,acc
  paradigm: poss-m(ni)-n
 -flex: .тайда<.>
  gramm: comit,dat
  paradigm: poss-m(ni)-n
 -flex: .даһаа<.>
  gramm: dat,abl
  paradigm: poss-m(ni)-n
 -flex: .<.>
  gramm: 
  paradigm: num-nar
  paradigm: num-nuud


-paradigm: N-back-oj-case
 -flex: .<.>
  gramm: nom
  paradigm: poss-m(ni)-n
 -flex: .н<.>
  gramm: gen
  paradigm: poss-m(ni)-n
 -flex: .гойнь//.нь
  gramm: gen,poss_3
 -flex: .нгоо
  gramm: gen,poss
 -flex: .до<.>
  gramm: dat
  paradigm: poss-m(ni)-n
 -flex: .доо
  gramm: dat,poss
 -flex: .е<.>
  gramm: acc
  paradigm: poss-m(ni)-n
 -flex: .гоо
  gramm: acc,poss
 -flex: .гоор<.>
  gramm: ins
  paradigm: poss-ni-n
 -flex: .гоороо
  gramm: ins,poss
 -flex: .той<.>
  gramm: comit
  paradigm: poss-m(ni)-n
 -flex: .тойгоо//.тоёо
  gramm: comit,poss
 -flex: .һоо<.>
  gramm: abl
  paradigm: poss-m(ni)-n
 -flex: .һоон
  gramm: abl,poss
 -flex: .гойдо<.>
  gramm: gen,dat
  paradigm: poss-m(ni)-n
 -flex: .тойгоор<.>
  gramm: comit,ins
  paradigm: poss-ni-n
 -flex: .тойень<.>
  gramm: comit,acc
  paradigm: poss-m(ni)-n
 -flex: .тойдо<.>
  gramm: comit,dat
  paradigm: poss-m(ni)-n
 -flex: .доһоо<.>
  gramm: dat,abl
  paradigm: poss-m(ni)-n
 -flex: .<.>
  gramm: 
  paradigm: num-nar
  paradigm: num-nuud


-paradigm: N-front-long-case
 -flex: .<.>
  gramm: nom
  paradigm: poss-m(ni)-n
 -flex: .гэй<.>
  gramm: gen
  paradigm: poss-m(ni)-n
 -flex: .гэйнгөө//.гэйнгээ
  gramm: gen,poss
 -flex: .дэ<.>
  gramm: dat
  paradigm: poss-m(ni)-n
 -flex: .дөө//.дээ
  gramm: dat,poss
 -flex: .е<.>
  gramm: acc
  paradigm: poss-m(ni)-n
 -flex: .гөө//.гээ
  gramm: acc,poss
 -flex: .гөөр<.>//.гээр<.>
  gramm: ins
  paradigm: poss-ni-n
 -flex: .гөөрөө//.гээрээ
  gramm: ins,poss
 -flex: .тэй<.>
  gramm: comit
  paradigm: poss-m(ni)-n
 -flex: .тэйгээ//.тэеэ
  gramm: comit,poss
 -flex: .һээ<.>//.һөө<.>
  gramm: abl
  paradigm: poss-m(ni)-n
 -flex: .һээн//.һөөн
  gramm: abl,poss
 -flex: .гэйдэ<.>
  gramm: gen,dat
  paradigm: poss-m(ni)-n
 -flex: .тэйгээр<.>
  gramm: comit,ins
  paradigm: poss-ni-n
 -flex: .тэйень<.>
  gramm: comit,acc
  paradigm: poss-m(ni)-n
 -flex: .тэйдэ<.>
  gramm: comit,dat
  paradigm: poss-m(ni)-n
 -flex: .дэһээ<.>
  gramm: dat,abl
  paradigm: poss-m(ni)-n
 -flex: .<.>
  gramm: 
  paradigm: num-ner
  paradigm: num-nyuud
  paradigm: num-d



-paradigm: N-front-lab-long-case
 -flex: .<.>
  gramm: nom
  paradigm: poss-m(ni)-n
 -flex: .гэй<.>
  gramm: gen
  paradigm: poss-m(ni)-n
 -flex: .гэйнгөө
  gramm: gen,poss
 -flex: .дэ<.>
  gramm: dat
  paradigm: poss-m(ni)-n
 -flex: .дөө
  gramm: dat,poss
 -flex: .е<.>
  gramm: acc
  paradigm: poss-m(ni)-n
 -flex: .гөө
  gramm: acc,poss
 -flex: .гөөр<.>
  gramm: ins
  paradigm: poss-ni-n
 -flex: .гөөрөө
  gramm: ins,poss
 -flex: .тэй<.>
  gramm: comit
  paradigm: poss-m(ni)-n
 -flex: .тэйгөө//.төёө
  gramm: comit,poss
 -flex: .һөө<.>
  gramm: abl
  paradigm: poss-m(ni)-n
 -flex: .һөөн
  gramm: abl,poss
 -flex: .гэйдэ<.>
  gramm: gen,dat
  paradigm: poss-m(ni)-n
 -flex: .тэйгөөр<.>
  gramm: comit,ins
  paradigm: poss-ni-n
 -flex: .тэйень<.>
  gramm: comit,acc
  paradigm: poss-m(ni)-n
 -flex: .тэйдэ<.>
  gramm: comit,dat
  paradigm: poss-m(ni)-n
 -flex: .дэһөө<.>
  gramm: dat,abl
  paradigm: poss-m(ni)-n
 -flex: .<.>
  gramm: 
  paradigm: num-ner
  paradigm: num-nyuud
  paradigm: num-d


-paradigm: N-back-long-case
 -flex: .<.>
  gramm: nom
  paradigm: poss-m(ni)-n
 -flex: .гай<.>
  gramm: gen
  paradigm: poss-m(ni)-n
 -flex: .гайнгаа
  gramm: gen,poss
 -flex: .да<.>
  gramm: dat
  paradigm: poss-m(ni)-n
 -flex: .даа
  gramm: dat,poss
 -flex: .е<.>
  gramm: acc
  paradigm: poss-m(ni)-n
 -flex: .гаа
  gramm: acc,poss
 -flex: .гаар<.>
  gramm: ins
  paradigm: poss-ni-n
 -flex: .гаараа
  gramm: ins,poss
 -flex: .тай<.>
  gramm: comit
  paradigm: poss-m(ni)-n
 -flex: .тайгаа//.таяа
  gramm: comit,poss
 -flex: .һаа<.>
  gramm: abl
  paradigm: poss-m(ni)-n
 -flex: .һаан
  gramm: abl,poss
 -flex: .гайда<.>
  gramm: gen,dat
  paradigm: poss-m(ni)-n
 -flex: .тайгаар<.>
  gramm: comit,ins
  paradigm: poss-ni-n
 -flex: .тайень<.>
  gramm: comit,acc
  paradigm: poss-m(ni)-n
 -flex: .тайда<.>
  gramm: comit,dat
  paradigm: poss-m(ni)-n
 -flex: .даһаа<.>
  gramm: dat,abl
  paradigm: poss-m(ni)-n
 -flex: .<.>
  gramm: 
  paradigm: num-nar
  paradigm: num-nuud


-paradigm: N-back-lab-long-case
 -flex: .<.>
  gramm: nom
  paradigm: poss-m(ni)-n
 -flex: .гой<.>
  gramm: gen
  paradigm: poss-m(ni)-n
 -flex: .гойнгоо
  gramm: gen,poss
 -flex: .до<.>
  gramm: dat
  paradigm: poss-m(ni)-n
 -flex: .доо
  gramm: dat,poss
 -flex: .е<.>
  gramm: acc
  paradigm: poss-m(ni)-n
 -flex: .гоо
  gramm: acc,poss
 -flex: .гоор<.>
  gramm: ins
  paradigm: poss-ni-n
 -flex: .гоороо
  gramm: ins,poss
 -flex: .той<.>
  gramm: comit
  paradigm: poss-m(ni)-n
 -flex: .тойгоо//.тоёо
  gramm: comit,poss
 -flex: .һоо<.>
  gramm: abl
  paradigm: poss-m(ni)-n
 -flex: .һоон
  gramm: abl,poss
 -flex: .гойдо<.>
  gramm: gen,dat
  paradigm: poss-m(ni)-n
 -flex: .тойгоор<.>
  gramm: comit,ins
  paradigm: poss-ni-n
 -flex: .тойень<.>
  gramm: comit,acc
  paradigm: poss-m(ni)-n
 -flex: .тойдо<.>
  gramm: comit,dat
  paradigm: poss-m(ni)-n
 -flex: .доһоо<.>
  gramm: dat,abl
  paradigm: poss-m(ni)-n
 -flex: .<.>
  gramm: 
  paradigm: num-nar
  paradigm: num-nuud


-paradigm: N-back-velar-cons-case
 -flex: .<.>
  gramm: nom
  paradigm: poss-m(ni)-n-replace_n
  paradigm: poss-ni-n
 -flex: <0>.ай<.>
  gramm: gen
  paradigm: poss-m(ni)-n
 -flex: <0>.ынь
  gramm: nom,poss_3
 -flex: <0>.айнгаа
  gramm: gen,poss
 -flex: <0>.да<.>//<0>.та<.>
  gramm: dat
  paradigm: poss-m(ni)-n
 -flex: <0>.даа//<0>.таа
  gramm: dat,poss
 -flex: <0>.ые<.>
  gramm: acc
  paradigm: poss-m(ni)-n
 -flex: <0>.аа
  gramm: acc,poss
 -flex: <0>.аар<.>
  gramm: ins
  paradigm: poss-ni-n
 -flex: <0>.аараа
  gramm: ins,poss
 -flex: <0>.тай<.>
  gramm: comit
  paradigm: poss-m(ni)-n
 -flex: <0>.тайгаа//<0>.таяа
  gramm: comit,poss
 -flex: <0>.һаа<.>
  gramm: abl
  paradigm: poss-m(ni)-n
 -flex: <0>.һаан
  gramm: abl,poss
 -flex: <0>.айда<.>
  gramm: gen,dat
  paradigm: poss-m(ni)-n
 -flex: <0>.тайгаар<.>
  gramm: comit,ins
  paradigm: poss-ni-n
 -flex: <0>.тайень<.>
  gramm: comit,acc
  paradigm: poss-m(ni)-n
  paradigm: poss-ni-n
 -flex: <0>.тайда<.>
  gramm: comit,dat
  paradigm: poss-m(ni)-n
 -flex: <0>.даһаа<.>//<0>.таһаа<.>
  gramm: dat,abl
  paradigm: poss-m(ni)-n
 -flex: <0>.<.>
  regex-prev: .*[^лр<>.][<>.]*$
  gramm: 
  paradigm: num-nar
  paradigm: num-uud
 -flex: <0>.<.>
  regex-prev: .*[лр][<>.]*$
  gramm: 
  paradigm: num-nar
  paradigm: num-nuud


-paradigm: N-front-velar-cons-case
 -flex: .<.>
  gramm: nom
  paradigm: poss-m(ni)-n-replace_n
  paradigm: poss-ni-n
 -flex: <0>.эй<.>
  gramm: gen
  paradigm: poss-m(ni)-n
 -flex: <0>.иинь//<0>.ынь
  gramm: nom,poss_3
 -flex: <0>.эйнгээ
  gramm: gen,poss
 -flex: <0>.дэ<.>//<0>.тэ<.>
  gramm: dat
  paradigm: poss-m(ni)-n
 -flex: <0>.дээ//<0>.тээ
  gramm: dat,poss
 -flex: <0>.иие<.>//<0>.ые<.>
  gramm: acc
  paradigm: poss-m(ni)-n
 -flex: <0>.ээ
  gramm: acc,poss
 -flex: <0>.ээр<.>
  gramm: ins
  paradigm: poss-ni-n
 -flex: <0>.ээрээ
  gramm: ins,poss
 -flex: <0>.тэй<.>
  gramm: comit
  paradigm: poss-m(ni)-n
 -flex: <0>.тэйгээ//<0>.тэеэ
  gramm: comit,poss
 -flex: <0>.һээ<.>
  gramm: abl
  paradigm: poss-m(ni)-n
 -flex: <0>.һээн
  gramm: abl,poss
 -flex: <0>.эйдэ<.>
  gramm: gen,dat
  paradigm: poss-m(ni)-n
 -flex: <0>.эйдээ
  gramm: gen,dat,poss
 -flex: <0>.тэйгээр<.>
  gramm: comit,ins
  paradigm: poss-ni-n
 -flex: <0>.тэйень<.>
  gramm: comit,acc
  paradigm: poss-m(ni)-n
  paradigm: poss-ni-n
 -flex: <0>.тэйдэ<.>
  gramm: comit,dat
  paradigm: poss-m(ni)-n
 -flex: <0>.дэһээ<.>//<0>.тэһээ<.>
  gramm: dat,abl
  paradigm: poss-m(ni)-n
 -flex: <0>.<.>
  gramm: 
  paradigm: num-ner
  paradigm: num-yuud
 -flex: <0>.<.>
  regex-prev: .*[лр][<>.]*$
  gramm: 
  paradigm: num-ner
  paradigm: num-nyuud


-paradigm: N-front-lab-velar-cons-case
 -flex: .<.>
  gramm: nom
  paradigm: poss-m(ni)-n-replace_n
  paradigm: poss-ni-n
 -flex: <0>.эй<.>
  gramm: gen
  paradigm: poss-m(ni)-n
 -flex: <0>.иинь
  gramm: nom,poss_3
 -flex: <0>.эйнгөө//<0>.эйгөө
  gramm: gen,poss
 -flex: <0>.дэ<.>//<0>.тэ<.>
  gramm: dat
  paradigm: poss-m(ni)-n
 -flex: <0>.дөө//<0>.төө
  gramm: dat,poss
 -flex: <0>.иие<.>//<1>.еэ<.>
  gramm: acc
  paradigm: poss-m(ni)-n
 -flex: <0>.өө
  gramm: acc,poss
 -flex: <0>.өөр<.>
  gramm: ins
  paradigm: poss-ni-n
 -flex: <0>.өөрөө
  gramm: ins,poss
 -flex: <0>.төй<.>
  gramm: comit
  paradigm: poss-m(ni)-n
 -flex: <0>.тэйгөө//<0>.төеө
  gramm: comit,poss
 -flex: <0>.һөө<.>
  gramm: abl
  paradigm: poss-m(ni)-n
 -flex: <0>.һөөн
  gramm: abl,poss
 -flex: <0>.эйдэ<.>
  gramm: gen,dat
  paradigm: poss-m(ni)-n
 -flex: <0>.эйдөө
  gramm: gen,dat,poss
 -flex: <0>.тэйгөөр<.>
  gramm: comit,ins
  paradigm: poss-ni-n
 -flex: <0>.тэйень<.>
  gramm: comit,acc
  paradigm: poss-m(ni)-n
  paradigm: poss-ni-n
 -flex: <0>.тэйдэ<.>
  gramm: comit,dat
  paradigm: poss-m(ni)-n
 -flex: <0>.дэһөө<.>//<0>.тэһөө<.>
  gramm: dat,abl
  paradigm: poss-m(ni)-n
 -flex: <0>.<.>
  gramm: 
  paradigm: num-ner
  paradigm: num-yuud
 -flex: <0>.<.>
  regex-prev: .*[лр][<>.]*$
  gramm: 
  paradigm: num-ner
  paradigm: num-nyuud


-paradigm: N-back-lab-velar-cons-case
 -flex: .<.>
  gramm: nom
  paradigm: poss-m(ni)-n-replace_n
  paradigm: poss-ni-n
 -flex: <0>.ой<.>
  gramm: gen
  paradigm: poss-m(ni)-n
 -flex: <0>.ынь
  gramm: nom,poss_3
 -flex: <0>.ойнгоо
  gramm: gen,poss
 -flex: <0>.до<.>//<0>.то<.>
  gramm: dat
  paradigm: poss-m(ni)-n
 -flex: <0>.доо//<0>.тоо
  gramm: dat,poss
 -flex: <0>.ые<.>
  gramm: acc
  paradigm: poss-m(ni)-n
 -flex: <0>.оо
  gramm: acc,poss
 -flex: <0>.оор<.>
  gramm: ins
  paradigm: poss-ni-n
 -flex: <0>.оороо
  gramm: ins,poss
 -flex: <0>.той<.>
  gramm: comit
  paradigm: poss-m(ni)-n
 -flex: <0>.тойгоо//<0>.тоёо
  gramm: comit,poss
 -flex: <0>.һоо<.>
  gramm: abl
  paradigm: poss-m(ni)-n
 -flex: <0>.һоон
  gramm: abl,poss
 -flex: <0>.ойдо<.>
  gramm: gen,dat
  paradigm: poss-m(ni)-n
 -flex: <0>.тойгоор<.>
  gramm: comit,ins
  paradigm: poss-ni-n
 -flex: <0>.тойень<.>
  gramm: comit,acc
  paradigm: poss-m(ni)-n
  paradigm: poss-ni-n
 -flex: <0>.тойдо<.>
  gramm: comit,dat
  paradigm: poss-m(ni)-n
 -flex: <0>.доһоо<.>//<0>.тоһоо<.>
  gramm: dat,abl
  paradigm: poss-m(ni)-n
 -flex: <0>.<.>
  gramm: 
  paradigm: num-nar
  paradigm: num-uud
 -flex: <0>.<.>
  regex-prev: .*[лр][<>.]*$
  gramm: 
  paradigm: num-nar
  paradigm: num-nuud


-paradigm: N-back-palat-cons-case
 -flex: .ь<.>
  gramm: nom
  paradigm: poss-m(ni)-n
  paradigm: poss-ni-n
 -flex: .ай<.>
  gramm: gen
  paradigm: poss-m(ni)-n
 -flex: .иинь//.ынь
  gramm: nom,poss_3
 -flex: .айнгаа//.иингаа
  gramm: gen,poss
 -flex: .ьда<.>//.ьта<.>
  gramm: dat
  paradigm: poss-m(ni)-n
 -flex: .ьдаа//.ьтаа
  gramm: dat,poss
 -flex: .иие<.>//.ые
  gramm: acc
  paradigm: poss-m(ni)-n
 -flex: .аа
  gramm: acc,poss
 -flex: .яар<.>
  gramm: ins
  paradigm: poss-ni-n
 -flex: .яараа
  gramm: ins,poss
 -flex: .ьтай<.>
  gramm: comit
  paradigm: poss-m(ni)-n
 -flex: .ьтайгаа//.ьтаяа
  gramm: comit,poss
 -flex: .ьһаа<.>
  gramm: abl
  paradigm: poss-m(ni)-n
 -flex: .ьһаан
  gramm: abl,poss
 -flex: .айда<.>//.иинда<.>
  gramm: gen,dat
  paradigm: poss-m(ni)-n
 -flex: .ьтайгаар<.>
  gramm: comit,ins
  paradigm: poss-ni-n
 -flex: .ьтайень<.>
  gramm: comit,acc
  paradigm: poss-m(ni)-n
  paradigm: poss-ni-n
 -flex: .ьтайда<.>
  gramm: comit,dat
  paradigm: poss-m(ni)-n
 -flex: .ьдаһаа<.>//.ьтаһаа<.>
  gramm: dat,abl
  paradigm: poss-m(ni)-n
 -flex: .ь<.>
  gramm: 
  paradigm: num-nar
  paradigm: num-uud
 -flex: .ь<.>
  regex-prev: .*[лр][<>.]*$
  gramm: 
  paradigm: num-nar
  paradigm: num-nuud

-paradigm: N-front-palat-cons-case
 -flex: .ь<.>
  gramm: nom
  paradigm: poss-m(ni)-n
  paradigm: poss-ni-n
 -flex: .ей<.>
  gramm: gen
  paradigm: poss-m(ni)-n
 -flex: .иинь//.ынь
  gramm: nom,poss_3
 -flex: .айнгаа//.иингаа
  gramm: gen,poss
 -flex: .ьдэ<.>//.ьтэ<.>
  gramm: dat
  paradigm: poss-m(ni)-n
 -flex: .ьдээ//.ьтээ
  gramm: dat,poss
 -flex: .иие<.>//.ые<.>
  gramm: acc
  paradigm: poss-m(ni)-n
 -flex: .еэ
  gramm: acc,poss
 -flex: .еэр<.>
  gramm: ins
  paradigm: poss-ni-n
 -flex: .еэрээ
  gramm: ins,poss
 -flex: .ьтэй<.>
  gramm: comit
  paradigm: poss-m(ni)-n
 -flex: .ьтэйгээ//.ьтэеэ
  gramm: comit,poss
 -flex: .ьһээ<.>
  gramm: abl
  paradigm: poss-m(ni)-n
 -flex: .ьһээн
  gramm: abl,poss
 -flex: .ейдэ<.>//.ииндэ<.>
  gramm: gen,dat
  paradigm: poss-m(ni)-n
 -flex: .ьтэйгээр<.>
  gramm: comit,ins
  paradigm: poss-ni-n
 -flex: .ьтэйень<.>
  gramm: comit,acc
  paradigm: poss-m(ni)-n
  paradigm: poss-ni-n
 -flex: .ьтэйдэ<.>
  gramm: comit,dat
  paradigm: poss-m(ni)-n
 -flex: .ьдэһээ<.>//.ьтэһээ<.>
  gramm: dat,abl
  paradigm: poss-m(ni)-n
 -flex: .ь<.>
  gramm: 
  paradigm: num-ner
  paradigm: num-yuud
 -flex: .ь<.>
  regex-prev: .*[лр][<>.]*$
  gramm: 
  paradigm: num-ner
  paradigm: num-nyuud

-paradigm: N-back-lab-palat-cons-case
 -flex: .ь<.>
  gramm: nom
  paradigm: poss-m(ni)-n
  paradigm: poss-ni-n
 -flex: .иин<.>
  gramm: gen
  paradigm: poss-m(ni)-n
  paradigm: poss-ni-n
 -flex: .иинь
  gramm: nom,poss_3
 -flex: .иингоо
  gramm: gen,poss
 -flex: .идо<.>//.ьто<.>
  gramm: dat
  paradigm: poss-m(ni)-n
 -flex: .идоо//.ьтоо
  gramm: dat,poss
 -flex: .иие<.>//.ые<.>
  gramm: acc
  paradigm: poss-m(ni)-n
 -flex: .ёо//.иёо
  gramm: acc,poss
 -flex: .ёор<.>
  gramm: ins
  paradigm: poss-ni-n
 -flex: .ёороо
  gramm: ins,poss
 -flex: .ьтой<.>
  gramm: comit
  paradigm: poss-m(ni)-n
 -flex: .ьтойгоо//.ьтоёо
  gramm: comit,poss
 -flex: .ьһоо<.>
  gramm: abl
  paradigm: poss-m(ni)-n
 -flex: .ьһоон
  gramm: abl,poss
 -flex: .ииндо<.>
  gramm: gen,dat
  paradigm: poss-m(ni)-n
 -flex: .ьтойгоор<.>
  gramm: comit,ins
  paradigm: poss-ni-n
 -flex: .ьтойень<.>
  gramm: comit,acc
  paradigm: poss-m(ni)-n
  paradigm: poss-ni-n
 -flex: .ьтойдо<.>
  gramm: comit,dat
  paradigm: poss-m(ni)-n
 -flex: .идоһоо<.>//.ьтоһоо<.>
  gramm: dat,abl
  paradigm: poss-m(ni)-n
 -flex: .ь<.>
  gramm: 
  paradigm: num-nar
  paradigm: num-uud
 -flex: .ь<.>
  regex-prev: .*[лр][<>.]*$
  gramm: 
  paradigm: num-nar
  paradigm: num-nuud



-paradigm: N-front-ng-case
 -flex: .<.>
  gramm: nom
  paradigm: poss-m(ni)-n
  paradigm: poss-ni-n
 -flex: .гынь
  gramm: nom,poss_3
 -flex: .гэй<.>
  gramm: gen
  paradigm: poss-m(ni)-n
 -flex: .гэйнгөө//.гэйнгээ
  gramm: gen,poss
 -flex: .дэ<.>
  gramm: dat
  paradigm: poss-m(ni)-n
 -flex: .дөө//.дээ
  gramm: dat,poss
 -flex: .гые<.>
  gramm: acc
  paradigm: poss-m(ni)-n
 -flex: .гөө//.гээ
  gramm: acc,poss
 -flex: .гөөр<.>//.гээр<.>
  gramm: ins
  paradigm: poss-ni-n
 -flex: .гөөрөө//.гээрээ
  gramm: ins,poss
 -flex: .тэй<.>
  gramm: comit
  paradigm: poss-m(ni)-n
 -flex: .тэйгээ//.тэеэ
  gramm: comit,poss
 -flex: .гһээ<.>//.гһөө<.>
  gramm: abl
  paradigm: poss-m(ni)-n
 -flex: .гһээн//.гһөөн
  gramm: abl,poss
 -flex: .гэйдэ<.>
  gramm: gen,dat
  paradigm: poss-m(ni)-n
 -flex: .тэйгээр<.>
  gramm: comit,ins
  paradigm: poss-ni-n
 -flex: .тэйень<.>
  gramm: comit,acc
  paradigm: poss-m(ni)-n
  paradigm: poss-ni-n
 -flex: .тэйдэ<.>
  gramm: comit,dat
  paradigm: poss-m(ni)-n
 -flex: .дэһээ<.>
  gramm: dat,abl
  paradigm: poss-m(ni)-n
 -flex: .<.>
  gramm: 
  paradigm: num-ner
  paradigm: num-gyuud


-paradigm: N-back-ng-case
 -flex: .<.>
  gramm: nom
  paradigm: poss-m(ni)-n
  paradigm: poss-ni-n
 -flex: .гынь
  gramm: nom,poss_3
 -flex: .гай<.>
  gramm: gen
  paradigm: poss-m(ni)-n
 -flex: .гайнгаа
  gramm: gen,poss
 -flex: .да<.>
  gramm: dat
  paradigm: poss-m(ni)-n
 -flex: .даа
  gramm: dat,poss
 -flex: .гые<.>
  gramm: acc
  paradigm: poss-m(ni)-n
 -flex: .гаа
  gramm: acc,poss
 -flex: .гаар<.>
  gramm: ins
  paradigm: poss-ni-n
 -flex: .гаараа
  gramm: ins,poss
 -flex: .тай<.>
  gramm: comit
  paradigm: poss-m(ni)-n
 -flex: .тайгаа//.таяа
  gramm: comit,poss
 -flex: .гһаа<.>
  gramm: abl
  paradigm: poss-m(ni)-n
 -flex: .гһаан
  gramm: abl,poss
 -flex: .гайда
  gramm: gen,dat
  paradigm: poss-m(ni)-n
 -flex: .тайгаар<.>
  gramm: comit,ins
  paradigm: poss-ni-n
 -flex: .тайень<.>
  gramm: comit,acc
  paradigm: poss-m(ni)-n
  paradigm: poss-ni-n
 -flex: .тайда<.>
  gramm: comit,dat
  paradigm: poss-m(ni)-n
 -flex: .даһаа<.>
  gramm: dat,abl
  paradigm: poss-m(ni)-n
 -flex: .<.>
  gramm: 
  paradigm: num-nar
  paradigm: num-guud




-paradigm: N-front-CC-case
 -flex: .<.>
  gramm: nom
  paradigm: poss-ni-n
 -flex: .ынь
  gramm: nom,poss_3
 -flex: .ын<.>
  gramm: gen
  paradigm: poss-m(ni)-n
 -flex: .ынь//.эйнь
  gramm: gen,poss_3
 -flex: .ыннгөө//.ыннгээ
  gramm: gen,poss
 -flex: .эдэ<.>
  gramm: dat
  paradigm: poss-m(ni)-n
 -flex: .эдөө//.эдээ
  gramm: dat,poss
 -flex: .ые<.>
  gramm: acc
  paradigm: poss-m(ni)-n
 -flex: .өө//.эеэ//.оо
  gramm: acc,poss
 -flex: .өөр<.>//.ээр<.>
  gramm: ins
  paradigm: poss-ni-n
 -flex: .өөрөө//.ээрээ
  gramm: ins,poss
 -flex: .этэй<.>
  gramm: comit
  paradigm: poss-m(ni)-n
 -flex: .этэйгээ//.этэеэ
  gramm: comit,poss
 -flex: .эһээ<.>//.эһөө<.>
  gramm: abl
  paradigm: poss-m(ni)-n
 -flex: .эһээн//.эһөөн
  gramm: abl,poss
 -flex: .ындэ<.>
  gramm: gen,dat
  paradigm: poss-m(ni)-n
 -flex: .этэйгээр<.>
  gramm: comit,ins
  paradigm: poss-ni-n
 -flex: .этэйень<.>
  gramm: comit,acc
  paradigm: poss-m(ni)-n
 -flex: .этэйдэ<.>
  gramm: comit,dat
  paradigm: poss-m(ni)-n
 -flex: .эдэһээ<.>
  gramm: dat,abl
  paradigm: poss-m(ni)-n
 -flex: .<.>
  gramm: 
  paradigm: num-nar
  paradigm: num-gyuud


-paradigm: N-back-CC-case
 -flex: .<.>
  gramm: nom
  paradigm: poss-ni-n
 -flex: .ынь
  gramm: nom,poss_3
 -flex: .ай<.>
  gramm: gen
  paradigm: poss-m(ni)-n
 -flex: .айнгаа
  gramm: gen,poss
 -flex: .да<.>//.та<.>
  gramm: dat
  paradigm: poss-m(ni)-n
 -flex: .даа//.таа
  gramm: dat,poss
 -flex: .ые<.>
  gramm: acc
  paradigm: poss-m(ni)-n
 -flex: .аа
  gramm: acc,poss
 -flex: .аар<.>
  gramm: ins
  paradigm: poss-ni-n
 -flex: .аараа
  gramm: ins,poss
 -flex: .тай<.>
  gramm: comit
  paradigm: poss-m(ni)-n
 -flex: .тайгаа//.таяа
  gramm: comit,poss
 -flex: .һаа<.>
  gramm: abl
  paradigm: poss-m(ni)-n
 -flex: .һаан
  gramm: abl,poss
 -flex: .айда<.>
  gramm: gen,dat
  paradigm: poss-m(ni)-n
 -flex: .тайгаар<.>
  gramm: comit,ins
  paradigm: poss-ni-n
 -flex: .тайень<.>
  gramm: comit,acc
  paradigm: poss-m(ni)-n
 -flex: .тайда<.>
  gramm: comit,dat
  paradigm: poss-m(ni)-n
 -flex: .даһаа<.>//.таһаа<.>
  gramm: dat,abl
  paradigm: poss-m(ni)-n
 -flex: .<.>
  gramm: 
  paradigm: num-nar
  paradigm: num-guud



-paradigm: N-unstable_n-all-case
 -flex: <0>.<.>
  gramm: nom
  paradigm: poss-m(ni)-n
 -flex: <0>.ай<.>//<0>.ой<.>//<0>.эй<.>
  gramm: gen
  paradigm: poss-m(ni)-n
 -flex: .иинь
  gramm: gen,poss_3
 -flex: <0>.айнгаа//<0>.ойнгоо//<0>.эйнгээ
  gramm: gen,poss
 -flex: <0>.да<.>//<0>.до<.>//<0>.дэ<.>
  gramm: dat
  paradigm: poss-m(ni)-n
 -flex: <0>.даа//<0>.доо//<0>.дээ
  gramm: dat,poss
 -flex: <1,2>.ые<.>//<1,2>.ие<.>//<1,2>.е<.>
  gramm: acc
  paradigm: poss-m(ni)-n
 -flex: <2>.аа//<2>.ёо//<1,2>.гээ
  gramm: acc,poss
 -flex: <2>.аар<.>//<2>.яар<.>//<2>.ёор<.>//<2>.гээр<.>
  gramm: ins
  paradigm: poss-ni-n
 -flex: <2>.аараа//<2>.яараа//<2>.ёороо//<2>.гээрээ
  gramm: ins,poss
 -flex: <0,1>.тай<.>//<0,1>.той<.>//<0,1>.тэй<.>
  gramm: comit
  paradigm: poss-m(ni)-n
 -flex: <1>.тойгоо//<1>.тоёо//<0>.тойгоо//<0>.тоёо//<1>.тайгаа//<1>.таяа//<0>.тайгаа//<0>.таяа//<1>.тэйгээ//<1>.тэеэ//<0>.тэйгээ//<0>.тэеэ
  gramm: comit,poss
 -flex: <0>.һаа<.>//<0>.һоо<.>//<0>.һээ<.>
  gramm: abl
  paradigm: poss-m(ni)-n
 -flex: <0>.һаан//<0>.һоон//<0>.һээн
  gramm: abl,poss
 -flex: <0>.айда<.>//<0>.ойдо<.>//<0>.эйдэ<.>
  gramm: gen,dat
  paradigm: poss-m(ni)-n
 -flex: <0,1>.тайгаар<.>//<0,1>.тойгоор<.>//<0,1>.тэйгээр<.>
  gramm: comit,ins
  paradigm: poss-ni-n
 -flex: <0,1>.тайень<.>//<0,1>.тойень<.>//<0,1>.тэйень<.>
  gramm: comit,acc
  paradigm: poss-m(ni)-n
 -flex: <0,1>.тайда<.>//<0,1>.тойдо<.>//<0,1>.тэйдэ<.>
  gramm: comit,dat
  paradigm: poss-m(ni)-n
 -flex: <0>.даһаа<.>//<0>.доһоо<.>//<0>.дэһээ<.>
  gramm: dat,abl
  paradigm: poss-m(ni)-n
 -flex: <0>.<.>
  gramm: 
  paradigm: num-nar
  paradigm: num-uud
 -flex: <1>.<.>
  gramm: 
  paradigm: num-d

-paradigm: N-front-unstable_n-case
 -flex: <0>.<.>
  gramm: nom
  paradigm: poss-m(ni)-n
 -flex: <0>.эй<.>
  gramm: gen
  paradigm: poss-m(ni)-n
 -flex: .иинь
  gramm: gen,poss_3
 -flex: <0>.эйнгээ
  gramm: gen,poss
 -flex: <0>.дэ<.>
  gramm: dat
  paradigm: poss-m(ni)-n
 -flex: <0>.дээ
  gramm: dat,poss
 -flex: <1>.ые<.>//<1>.ие<.>//<1>.е<.>
  gramm: acc
  paradigm: poss-m(ni)-n
 -flex: <1,2>.гээ
  gramm: acc,poss
 -flex: <2>.гээр<.>//<2>.еэр<.>
  gramm: ins
  paradigm: poss-ni-n
 -flex: <2>.гээрээ//<2>.еэрээ
  gramm: ins,poss
 -flex: <0>.ээр<.>
  gramm: ins
  paradigm: poss-ni-n
 -flex: <0>.ээрээ
  gramm: ins,poss
 -flex: <0,1>.тэй<.>
  gramm: comit
  paradigm: poss-m(ni)-n
 -flex: <1>.тэйгээ//<1>.тэеэ//<0>.тэйгээ//<0>.тэеэ
  gramm: comit,poss
 -flex: <0>.һээ<.>
  gramm: abl
  paradigm: poss-m(ni)-n
 -flex: <0>.һээн
  gramm: abl,poss
 -flex: <0>.эйдэ<.>
  gramm: gen,dat
  paradigm: poss-m(ni)-n
 -flex: <0,1>.тэйгээр<.>
  gramm: comit,ins
  paradigm: poss-ni-n
 -flex: <0,1>.тэйень<.>
  gramm: comit,acc
  paradigm: poss-m(ni)-n
 -flex: <0,1>.тэйдэ<.>
  gramm: comit,dat
  paradigm: poss-m(ni)-n
 -flex: <0>.дэһээ<.>
  gramm: dat,abl
  paradigm: poss-m(ni)-n
 -flex: <0>.<.>
  gramm: 
  paradigm: num-nar
  paradigm: num-uud
 -flex: <1>.<.>
  gramm: 
  paradigm: num-d

-paradigm: N-back-unstable_n-case
 -flex: <0>.<.>
  gramm: nom
  paradigm: poss-m(ni)-n
 -flex: <0>.ай<.>
  gramm: gen
  paradigm: poss-m(ni)-n
 -flex: .иинь
  gramm: gen,poss_3
 -flex: <0>.айнгаа
  gramm: gen,poss
 -flex: <0>.да<.>
  gramm: dat
  paradigm: poss-m(ni)-n
 -flex: <0>.даа
  gramm: dat,poss
 -flex: <1,2>.ые<.>
  gramm: acc
  paradigm: poss-m(ni)-n
 -flex: <2>.аа
  gramm: acc,poss
 -flex: <2>.аар<.>//<2>.яар<.>
  gramm: ins
  paradigm: poss-ni-n
 -flex: <2>.аараа//<2>.яараа
  gramm: ins,poss
 -flex: <0>.аар<.>
  gramm: ins
  paradigm: poss-ni-n
 -flex: <0>.аараа
  gramm: ins,poss
 -flex: <0,1>.тай<.>
  gramm: comit
  paradigm: poss-m(ni)-n
 -flex: <1>.тайгаа//<1>.таяа//<0>.тайгаа//<0>.таяа
  gramm: comit,poss
 -flex: <0>.һаа<.>
  gramm: abl
  paradigm: poss-m(ni)-n
 -flex: <0>.һаан
  gramm: abl,poss
 -flex: <0>.айда<.>
  gramm: gen,dat
  paradigm: poss-m(ni)-n
 -flex: <0,1>.тайгаар<.>
  gramm: comit,ins
  paradigm: poss-ni-n
 -flex: <0,1>.тайень<.>
  gramm: comit,acc
  paradigm: poss-m(ni)-n
 -flex: <0,1>.тайда<.>
  gramm: comit,dat
  paradigm: poss-m(ni)-n
 -flex: <0>.даһаа<.>
  gramm: dat,abl
  paradigm: poss-m(ni)-n
 -flex: <0>.<.>
  gramm: 
  paradigm: num-nar
  paradigm: num-uud
 -flex: <1>.<.>
  gramm: 
  paradigm: num-d

-paradigm: N-back-lab-unstable_n-case
 -flex: <0>.<.>
  gramm: nom
  paradigm: poss-m(ni)-n
 -flex: <0>.ой<.>
  gramm: gen
  paradigm: poss-m(ni)-n
 -flex: .иинь
  gramm: gen,poss_3
 -flex: <0>.ойнгоо
  gramm: gen,poss
 -flex: <0>.до<.>
  gramm: dat
  paradigm: poss-m(ni)-n
 -flex: <0>.доо
  gramm: dat,poss
 -flex: <1,2>.ые<.>//<1,2>.ие<.>//<1,2>.е<.>
  gramm: acc
  paradigm: poss-m(ni)-n
 -flex: <1,2>.ёо
  gramm: acc,poss
 -flex: <2>.ёор<.>
  gramm: ins
  paradigm: poss-ni-n
 -flex: <2>.ёороо
  gramm: ins,poss
 -flex: <0>.оор<.>
  gramm: ins
  paradigm: poss-ni-n
 -flex: <0>.оороо
  gramm: ins,poss
 -flex: <0,1>.той<.>
  gramm: comit
  paradigm: poss-m(ni)-n
 -flex: <0>.тойгоо//<0>.тоёо//<0>.тойгоо//<0>.тоёо//<1>.тайгаа//<1>.таяа//<0>.тайгаа//<0>.таяа//<1>.тэйгээ//<1>.тэеэ//<0>.тэйгээ//<0>.тэеэ
  gramm: comit,poss
 -flex: <0>.һаа<.>//<0>.һоо<.>//<0>.һээ<.>
  gramm: abl
  paradigm: poss-m(ni)-n
 -flex: <0>.һаан//<0>.һоон//<0>.һээн
  gramm: abl,poss
 -flex: <0>.айда<.>//<0>.ойдо<.>//<0>.эйдэ<.>
  gramm: gen,dat
  paradigm: poss-m(ni)-n
 -flex: <0,1>.тайгаар<.>//<0,1>.тойгоор<.>//<0,1>.тэйгээр<.>
  gramm: comit,ins
  paradigm: poss-ni-n
 -flex: <0,1>.тайень<.>//<0,1>.тойень<.>//<0,1>.тэйень<.>
  gramm: comit,acc
  paradigm: poss-m(ni)-n
 -flex: <0,1>.тайда<.>//<0,1>.тойдо<.>//<0,1>.тэйдэ<.>
  gramm: comit,dat
  paradigm: poss-m(ni)-n
 -flex: <0>.даһаа<.>//<0>.доһоо<.>//<0>.дэһээ<.>
  gramm: dat,abl
  paradigm: poss-m(ni)-n
 -flex: <0>.<.>
  gramm: 
  paradigm: num-nar
  paradigm: num-uud
 -flex: <1>.<.>
  gramm: 
  paradigm: num-d


-paradigm: N-back-case-after_num
 -flex: .<.>
  gramm: nom
  paradigm: poss-ni-n
 -flex: .ай<.>
  gramm: gen
  paradigm: poss-m(ni)-n
 -flex: .ынь
  gramm: gen,poss_3
 -flex: .айнгаа
  gramm: gen,poss
 -flex: .да<.>//.та<.>
  gramm: dat
  paradigm: poss-m(ni)-n
 -flex: .даа//.таа
  gramm: dat,poss
 -flex: .ые<.>
  gramm: acc
  paradigm: poss-m(ni)-n
 -flex: .аа
  gramm: acc,poss
 -flex: .аар<.>
  gramm: ins
  paradigm: poss-ni-n
 -flex: .аараа
  gramm: ins,poss
 -flex: .тай<.>
  gramm: comit
  paradigm: poss-m(ni)-n
 -flex: .тайгаа//.таяа
  gramm: comit,poss
 -flex: .һаа<.>
  gramm: abl
  paradigm: poss-m(ni)-n
 -flex: .һаан
  gramm: abl,poss
 -flex: .айда<.>
  gramm: gen,dat
  paradigm: poss-m(ni)-n
 -flex: .тайгаар<.>
  gramm: comit,ins
  paradigm: poss-ni-n
 -flex: .тайень<.>
  gramm: comit,acc
  paradigm: poss-m(ni)-n
 -flex: .тайда<.>
  gramm: comit,dat
  paradigm: poss-m(ni)-n
 -flex: .даһаа<.>
  gramm: dat,abl
  paradigm: poss-m(ni)-n


-paradigm: N-back-lab-case-after_num
 -flex: .<.>
  gramm: nom
  paradigm: poss-ni-n
 -flex: .ой<.>
  gramm: gen
  paradigm: poss-m(ni)-n
 -flex: .ынь
  gramm: gen,poss_3
 -flex: .ойнгоо
  gramm: gen,poss
 -flex: .до<.>//.то<.>
  gramm: dat
  paradigm: poss-m(ni)-n
 -flex: .доо//.тоо
  gramm: dat,poss
 -flex: .ые<.>
  gramm: acc
  paradigm: poss-m(ni)-n
 -flex: .оо
  gramm: acc,poss
 -flex: .оор<.>
  gramm: ins
  paradigm: poss-ni-n
 -flex: .оороо
  gramm: ins,poss
 -flex: .той<.>
  gramm: comit
  paradigm: poss-m(ni)-n
 -flex: .тойгоо//.тоёо
  gramm: comit,poss
 -flex: .һоо<.>
  gramm: abl
  paradigm: poss-m(ni)-n
 -flex: .һоон
  gramm: abl,poss
 -flex: .ойдо<.>
  gramm: gen,dat
  paradigm: poss-m(ni)-n
 -flex: .тойгоор<.>
  gramm: comit,ins
  paradigm: poss-ni-n
 -flex: .тойень<.>
  gramm: comit,acc
  paradigm: poss-m(ni)-n
 -flex: .тойдо<.>
  gramm: comit,dat
  paradigm: poss-m(ni)-n
 -flex: .доһоо<.>
  gramm: dat,abl
  paradigm: poss-m(ni)-n



-paradigm: N-front-case-after_num
 -flex: .<.>
  gramm: nom
  paradigm: poss-ni-n
 -flex: .эй<.>
  gramm: gen
  paradigm: poss-m(ni)-n
 -flex: .ынь
  gramm: gen,poss_3
 -flex: .эйнгээ
  gramm: gen,poss
 -flex: .дэ<.>//.тэ<.>
  gramm: dat
  paradigm: poss-m(ni)-n
 -flex: .дээ//.тээ
  gramm: dat,poss
 -flex: .ые<.>
  gramm: acc
  paradigm: poss-m(ni)-n
 -flex: .ээ
  gramm: acc,poss
 -flex: .ээр<.>
  gramm: ins
  paradigm: poss-ni-n
 -flex: .ээрээ
  gramm: ins,poss
 -flex: .тэй<.>
  gramm: comit
  paradigm: poss-m(ni)-n
 -flex: .тэйгээ//.тэеэ
  gramm: comit,poss
 -flex: .һээ<.>
  gramm: abl
  paradigm: poss-m(ni)-n
 -flex: .һээн
  gramm: abl,poss
 -flex: .эйдэ<.>
  gramm: gen,dat
  paradigm: poss-m(ni)-n
 -flex: .тэйгээр<.>
  gramm: comit,ins
  paradigm: poss-ni-n
 -flex: .тэйень<.>
  gramm: comit,acc
  paradigm: poss-m(ni)-n
 -flex: .тэйдэ<.>
  gramm: comit,dat
  paradigm: poss-m(ni)-n
 -flex: .дэһээ<.>
  gramm: dat,abl
  paradigm: poss-m(ni)-n


-paradigm: N-front-lab-case-after_num
 -flex: .<.>
  gramm: nom
  paradigm: poss-ni-n
 -flex: .эй<.>
  gramm: gen
  paradigm: poss-m(ni)-n
 -flex: .ынь
  gramm: gen,poss_3
 -flex: .эйнгөө
  gramm: gen,poss
 -flex: .дэ<.>//.тэ<.>
  gramm: dat
  paradigm: poss-m(ni)-n
 -flex: .дөө//.төө
  gramm: dat,poss
 -flex: .ые<.>
  gramm: acc
  paradigm: poss-m(ni)-n
 -flex: .ээ//.өө
  gramm: acc,poss
 -flex: .ээр<.>//.өөр<.>
  gramm: ins
  paradigm: poss-ni-n
 -flex: .ээрээ//.өөрөө
  gramm: ins,poss
 -flex: .тэй<.>
  gramm: comit
  paradigm: poss-m(ni)-n
 -flex: .тэйгээ//.тэеэ//.тэйгөө
  gramm: comit,poss
 -flex: .һөө<.>
  gramm: abl
  paradigm: poss-m(ni)-n
 -flex: .һөөн
  gramm: abl,poss
 -flex: .эйдэ<.>
  gramm: gen,dat
  paradigm: poss-m(ni)-n
 -flex: .тэйгөөр<.>
  gramm: comit,ins
  paradigm: poss-ni-n
 -flex: .тэйень<.>
  gramm: comit,acc
  paradigm: poss-m(ni)-n
 -flex: .тэйдэ<.>
  gramm: comit,dat
  paradigm: poss-m(ni)-n
 -flex: .дэһээ<.>//.дэһөө<.>
  gramm: dat,abl
  paradigm: poss-m(ni)-n

-paradigm: num-nar
 -flex: .нар<.>
  gramm: pl
  paradigm: N-back-case-after_num
-paradigm: num-ner
 -flex: .нэр<.>
  gramm: pl
  paradigm: N-front-case-after_num
-paradigm: num-nuud
 -flex: .нууд<.>
  gramm: pl
  paradigm: N-back-case-after_num
-paradigm: num-nyuud
 -flex: .нүүд<.>
  gramm: pl
  paradigm: N-front-case-after_num
-paradigm: num-guud
 -flex: .гууд<.>
  gramm: pl
  paradigm: N-back-case-after_num
-paradigm: num-gyuud
 -flex: .гүүд<.>
  gramm: pl
  paradigm: N-front-case-after_num
-paradigm: num-uud
 -flex: .ууд<.>
  gramm: pl
  paradigm: N-back-case-after_num
-paradigm: num-yuud
 -flex: .үүд<.>
  gramm: pl
  paradigm: N-front-case-after_num
-paradigm: num-d
 -flex: .д<.>
  gramm: pl
  paradigm: N-back-case-after_num
  paradigm: N-back-lab-case-after_num
  paradigm: N-front-case-after_num
  paradigm: N-front-lab-case-after_num



-paradigm: poss-m(ni)-n
 -flex: .<.>
  gramm: 
 -flex: .м<.>//.мни<.>
  gramm: poss_1sg
 -flex: .шни<.>
  gramm: poss_2sg
 -flex: .мнай<.>
  gramm: poss_1pl
 -flex: .тнай<.>
  gramm: poss_2pl
 -flex: .нь<.>
  gramm: poss_3
 paradigm: predic_non_verbal

-paradigm: poss-m(ni)-n-replace_n
 -flex: .<.>
  gramm: 
  paradigm: predic_non_verbal-replace_n
 -flex: <1>.м<.>//<1>.мни<.>
  gramm: poss_1sg
  paradigm: predic_non_verbal
 -flex: <0>.шни<.>
  gramm: poss_2sg
  paradigm: predic_non_verbal
 -flex: <1>.мнай<.>
  gramm: poss_1pl
  paradigm: predic_non_verbal
 -flex: <0>.тнай<.>
  gramm: poss_2pl
  paradigm: predic_non_verbal
 -flex: <0>.нь<.>
  gramm: poss_3
  paradigm: predic_non_verbal


-paradigm: poss-ni-n
 -flex: .<.>
  gramm: 
 -flex: .ни<.>
  gramm: poss_1sg
 -flex: .шни<.>
  gramm: poss_2sg
 -flex: .най<.>
  gramm: poss_1pl
 -flex: .тнай<.>
  gramm: poss_2pl
 -flex: .нь<.>
  gramm: poss_3
 paradigm: predic_non_verbal


-paradigm: predic_non_verbal
 -flex: .<.>
  gramm: 
  paradigm: unchangeable
 -flex: .би<.>
  gramm: pred,1,sg
  paradigm: unchangeable
 -flex: .б
  gramm: pred,1,sg
  regex-prev: .*[аеёийоөуүэюя][.<>]*$
 -flex: .бди<.>
  gramm: pred,1,pl
  paradigm: unchangeable
 -flex: .ши<.>
  gramm: pred,2,sg
  paradigm: unchangeable
 -flex: .ш
  gramm: pred,2,sg
  regex-prev: .*[аеёийоөуүэюя][.<>]*$
 -flex: .та<.>
  gramm: pred,2,pl
  paradigm: unchangeable
 -flex: .т
  gramm: pred,2,pl
  regex-prev: .*[аеёийоөуүэюя][.<>]*$

-paradigm: predic_non_verbal-replace_n
 -flex: <0>.<.>
  gramm: 
  paradigm: unchangeable
 -flex: <0>.би<.>
  gramm: pred,1,sg
  paradigm: unchangeable
 -flex: <1>.мди//<0>.бди
  gramm: pred,1,pl
  paradigm: unchangeable
 -flex: <0>.ши
  gramm: pred,2,sg
  paradigm: unchangeable
 -flex: <0>.та
  gramm: pred,2,pl
  paradigm: unchangeable

